---
title: "Arboles de Decision"
author: "Javier Ramirez Cospin"
date: "4/3/2021"
output: html_document
---

```{r setup, include=FALSE}
knitr::opts_chunk$set(echo = TRUE)
```


``` {r }
install.packages("plyr")
```

``` {r }
library(plyr)
library(dplyr)
```

### Carga y Limpieza de Datos
``` {r }
datos <- read.csv("train.csv",TRUE,",")
datos <- datos %>% 
  mutate(Alley = coalesce(Alley,"NO"),
         FireplaceQu = coalesce(FireplaceQu,"NO"),
         PoolQC = coalesce(PoolQC,"NO"),
         Fence = coalesce(Fence,"NO"),
         MiscFeature = coalesce(MiscFeature,"NO"),
         LandSlope = coalesce(LandSlope,"NO"),
         BsmtQual = coalesce(BsmtQual,"NO"),
         BsmtCond = coalesce(BsmtCond,"NO"),
         BsmtFinType1 = coalesce(BsmtFinType1,"NO"))
```

### Analisis Exploratorio Variable MSZoning
Obtener la media del precio para las casas en relacion a su variable MSZoning
``` {r }
# Obtener los grupos de casas en relacion a su variable MSZoning
msZoning <- table(datos$MSZoning)
# Promedio de precio para cada uno de los grupos obtenidos anteriormente
fvMean <- sum(datos$SalePrice[datos$MSZoning == "FV"]) / sum(datos$MSZoning == "FV")
rhMean <- sum(datos$SalePrice[datos$MSZoning == "RH"]) / sum(datos$MSZoning == "RH")
rlMean <- sum(datos$SalePrice[datos$MSZoning == "RL"]) / sum(datos$MSZoning == "RL")
rmMean <- sum(datos$SalePrice[datos$MSZoning == "RM"]) / sum(datos$MSZoning == "RM")
means <- c("FV" = fvMean,"RH" = rhMean,"RL" = rlMean,"RM" = rmMean)
# Barplot del resultado
barplot(means,
        main="Media de precio variable MSZoning",
        ylim=c(0,250000),
        ylab="Media",
        xlab="Zoning",
        col="lightgreen")
```

### Analisis Exploratorio Variable LotArea
Obtener los precios para las Top 25 casas con las propiedades mas grandes
``` {r }
lotArea <- select(datos,LotArea,SalePrice)
lotArea <- lotArea[with(lotArea,order(-LotArea)),]
lotArea <- lotArea[1:25,]
barplot(t(as.matrix(lotArea)),
        main="Precio de Top 25 Propiedades mas grandes",
        xlab="Tamaño Propiedad",
        ylab="Precio",
        ylim=c(0,700000))
```

### Analisis Exploratorio Variable LandSlope
Obtener la media del precio basado en la variable LandSlope (inclinacion del terreno)
``` {r }
landSlope <- table(datos$LandSlope)
gtlMean <- sum(datos$SalePrice[datos$LandSlope == "Gtl"]) / sum(datos$LandSlope == "Gtl")
modMean <- sum(datos$SalePrice[datos$LandSlope == "Mod"]) / sum(datos$LandSlope == "Mod")
sevMean <- sum(datos$SalePrice[datos$LandSlope == "Sev"]) / sum(datos$LandSlope == "Sev")
means = c("GTL" = gtlMean,"Mod" = modMean,"Sev" = sevMean)
means
barplot(means,
        main="Media de precio variable LandSlope",
        ylim=c(0,210000),
        ylab="Media",
        xlab="Inclinacion",
        col="lightblue")
```

### Analisis Exploratorio Variable LandContour
Obtener la media del precio basado en la variable LandContour
``` {r }
landContour <- table(datos$LandContour)
bnkMean <- sum(datos$SalePrice[datos$LandContour == "Bnk"]) / sum(datos$LandContour == "Bnk")
hlsMean <- sum(datos$SalePrice[datos$LandContour == "HLS"]) / sum(datos$LandContour == "HLS")
lowMean <- sum(datos$SalePrice[datos$LandContour == "Low"]) / sum(datos$LandContour == "Low")
lvlMean <- sum(datos$SalePrice[datos$LandContour == "Lvl"]) / sum(datos$LandContour == "Lvl")
means = c("BNK" = bnkMean,"HLS" = hlsMean,"Low" = lowMean,"Lvl" = lvlMean)
means
barplot(means,
        main="Media de precio variable Contour",
        ylim=c(0,250000),
        ylab="Media",
        xlab="Contour",
        col="orange")
```

### Analisis Exploratorio Variable ExterQual
Obtener la media del precio en base a la calidad de los materiales del exterior
``` {r }
exterQual <- table(datos$ExterQual)
exMean <- sum(datos$SalePrice[datos$ExterQual == "Ex"]) / sum(datos$ExterQual == "Ex")
faMean <- sum(datos$SalePrice[datos$ExterQual == "Fa"]) / sum(datos$ExterQual == "Fa")
gdMean <- sum(datos$SalePrice[datos$ExterQual == "Gd"]) / sum(datos$ExterQual == "Gd")
taMean <- sum(datos$SalePrice[datos$ExterQual == "TA"]) / sum(datos$ExterQual == "TA")
means <- c("Ex" = exMean,"GD" = gdMean,"TA" = taMean,"FA" = faMean)
barplot(means,
        main="Media de precio variable ExterQual",
        ylim=c(0,400000),
        ylab="Media",
        xlab="Calidad Exterior",
        col="yellow")
```

### Analisis Exploratorio Variable ExterCond
Obtener la media del precio en base a la condicion de los materiales del exterior de la casa
``` {r }
exterCond <- table(datos$ExterCond)
exMean <- sum(datos$SalePrice[datos$ExterCond == "Ex"]) / sum(datos$ExterCond == "Ex")
faMean <- sum(datos$SalePrice[datos$ExterCond == "Fa"]) / sum(datos$ExterCond == "Fa")
gdMean <- sum(datos$SalePrice[datos$ExterCond == "Gd"]) / sum(datos$ExterCond == "Gd")
taMean <- sum(datos$SalePrice[datos$ExterCond == "TA"]) / sum(datos$ExterCond == "TA")
poMean <- sum(datos$SalePrice[datos$ExterCond == "Po"]) / sum(datos$ExterCond == "Po")
means <- c("Ex" = exMean,"GD" = gdMean,"TA" = taMean,"FA" = faMean,"Po" = poMean)
barplot(means,
        main="Media de precio variable ExterCond",
        ylim=c(0,205000),
        ylab="Media",
        xlab="Condicion del Exterior",
        col="red")
```

### Analisis Exploratorio Variable Exterior1st
Media del precio de la casa en base a sus materiales de construccion del exterior
``` {r }
exterFirst <- table(datos$Exterior1st)
asbShngMean <- sum(datos$SalePrice[datos$Exterior1st == "AsbShng"]) / sum(datos$Exterior1st == "AsbShng")
asphShnMean <- sum(datos$SalePrice[datos$Exterior1st == "AsphShn"]) / sum(datos$Exterior1st == "AsphShn")
brkCommMean <- sum(datos$SalePrice[datos$Exterior1st == "BrkComm"]) / sum(datos$Exterior1st == "BrkComm")
brkFaceMean <- sum(datos$SalePrice[datos$Exterior1st == "BrkFace"]) / sum(datos$Exterior1st == "BrkFace")
cBlockMean <- sum(datos$SalePrice[datos$Exterior1st == "CBlock"]) / sum(datos$Exterior1st == "CBlock")
cemntBdMean <- sum(datos$SalePrice[datos$Exterior1st == "CemntBd"]) / sum(datos$Exterior1st == "CemntBd")
hdBoardMean <- sum(datos$SalePrice[datos$Exterior1st == "HdBoard"]) / sum(datos$Exterior1st == "HdBoard")
imStuccMean <- sum(datos$SalePrice[datos$Exterior1st == "ImStucc"]) / sum(datos$Exterior1st == "ImStucc")
metalSdMean <- sum(datos$SalePrice[datos$Exterior1st == "MetalSd"]) / sum(datos$Exterior1st == "MetalSd")
plywoodMean <- sum(datos$SalePrice[datos$Exterior1st == "Plywood"]) / sum(datos$Exterior1st == "Plywood")
stoneMean <- sum(datos$SalePrice[datos$Exterior1st == "Stone"]) / sum(datos$Exterior1st == "Stone")
stuccoMean <- sum(datos$SalePrice[datos$Exterior1st == "Stucco"]) / sum(datos$Exterior1st == "Stucco")
vinylSdMean <- sum(datos$SalePrice[datos$Exterior1st == "VinylSd"]) / sum(datos$Exterior1st == "VinylSd")
wdSdngMean <- sum(datos$SalePrice[datos$Exterior1st == "Wd Sdng"]) / sum(datos$Exterior1st == "Wd Sdng")
wdShingMean <- sum(datos$SalePrice[datos$Exterior1st == "WdShing"]) / sum(datos$Exterior1st == "WdShing")
means <- c("AsbShng" = asbShngMean,"AsphShn" = asphShnMean,"BrkComm" = brkCommMean,
           "BrkFace" = brkFaceMean,"CBlock" = cBlockMean, "CemntBd" = cemntBdMean,
           "HdBoard" = hdBoardMean,"ImStucc" = imStuccMean,"MetalSd" = metalSdMean,
           "Plywood" = plywoodMean,"Stone" = stoneMean,"Stucco" = stuccoMean,
           "VinylSd" = vinylSdMean,"Wd Sdng"  =wdSdngMean,"WdShing" = wdShingMean)
means <- sort(means)
barplot(means,
        main="Media de precio variable Exter1st",
        ylim=c(0,300000),
        las=2,
        col="purple")
```

### Analisis Exploratorio Variable RoofStyle
Media del precio de la casa en base al estilo de su techo
``` {r }
roofStyles <- table(datos$RoofStyle)
flatMean <- sum(datos$SalePrice[datos$RoofStyle == "Flat"]) / sum(datos$RoofStyle == "Flat")
gableMean <- sum(datos$SalePrice[datos$RoofStyle == "Gable"]) / sum(datos$RoofStyle == "Gable")
gambrelMean <- sum(datos$SalePrice[datos$RoofStyle == "Gambrel"]) / sum(datos$RoofStyle == "Gambrel")
hipMean <- sum(datos$SalePrice[datos$RoofStyle == "Hip"]) / sum(datos$RoofStyle == "Hip")
mansardMean <- sum(datos$SalePrice[datos$RoofStyle == "Mansard"]) / sum(datos$RoofStyle == "Mansard")
shedMean <- sum(datos$SalePrice[datos$RoofStyle == "Shed"]) / sum(datos$RoofStyle == "Shed")
means <- c("Flat" = flatMean,"Gable" = gableMean,"Gambrel" = gambrelMean,
           "Hip" = hipMean,"Mansard" = mansardMean, "Shed" = shedMean)
means <- sort(means)
barplot(means,
        main="Media de precio variable RoofStyle",
        ylim=c(0,250000),
        las=2,
        col="blue")
```

### Analisis Exploratorio Variable RoofMatl
Media del precio de la casa en base al material de su techo
``` {r }
roofMaterials <- table(datos$RoofMatl)
clytileMean <- sum(datos$SalePrice[datos$RoofMatl == "ClyTile"]) / sum(datos$RoofMatl == "ClyTile")
compshgMean <- sum(datos$SalePrice[datos$RoofMatl == "CompShg"]) / sum(datos$RoofMatl == "CompShg")
membranMean <- sum(datos$SalePrice[datos$RoofMatl == "Membran"]) / sum(datos$RoofMatl == "Membran")
metalMean <- sum(datos$SalePrice[datos$RoofMatl == "Metal"]) / sum(datos$RoofMatl == "Metal")
rollMean <- sum(datos$SalePrice[datos$RoofMatl == "Roll"]) / sum(datos$RoofMatl == "Tar&Grv")
targrvMean <- sum(datos$SalePrice[datos$RoofMatl == "Tar&Grv"]) / sum(datos$RoofMatl == "WdShake")
wdshakeMean <- sum(datos$SalePrice[datos$RoofMatl == "WdShake"]) / sum(datos$RoofMatl == "Mansard")
wdshnglMean <- sum(datos$SalePrice[datos$RoofMatl == "WdShngl"]) / sum(datos$RoofMatl == "WdShngl")
means <- c("ClyTile" = clytileMean,"CompShg" = compshgMean,"Membran" = membranMean,
           "Metal" = metalMean,"Roll" = rollMean,"Tar&Grv" = targrvMean,
           "WdShake" = wdshakeMean,"WdShngl" = wdshnglMean)
means <- sort(means)
barplot(means,
        main="Media de precio variable RoofMtl",
        ylim=c(0,410000),
        ylab="Media",
        xlab="Material del techo",
        col="lightyellow")
means
```
### Analisis Exploratorio Variable BsmtQual
Media del precio de la casa en base a la altura del sotano
``` {r }
bsmtHeight <- table(datos$BsmtQual)
exMean <- sum(datos$SalePrice[datos$BsmtQual == "Ex"]) / sum(datos$BsmtQual == "Ex")
faMean <- sum(datos$SalePrice[datos$BsmtQual == "Fa"]) / sum(datos$BsmtQual == "Fa")
gdMean <- sum(datos$SalePrice[datos$BsmtQual == "Gd"]) / sum(datos$BsmtQual == "Gd")
noMean <- sum(datos$SalePrice[datos$BsmtQual == "NO"]) / sum(datos$BsmtQual == "NO")
taMean <- sum(datos$SalePrice[datos$BsmtQual == "TA"]) / sum(datos$BsmtQual == "TA")
means <- c("Ex" = exMean,"Gd" = gdMean,"TA" = taMean,"Fa" = faMean,"NO" = noMean)
barplot(means,
        main="Media de precio variable BsmtQual",
        ylim=c(0,350000),
        ylab="Media",
        xlab="Altura del Basement",
        col="brown")
```
### Analisis Exploratorio Variable BsmtCond
Media del precio de la casa en base a la condicion/estado del sotano
``` {r }
bsmtCond <- table(datos$BsmtCond)
poMean <- sum(datos$SalePrice[datos$BsmtCond == "Po"]) / sum(datos$BsmtCond == "Po")
faMean <- sum(datos$SalePrice[datos$BsmtCond == "Fa"]) / sum(datos$BsmtCond == "Fa")
gdMean <- sum(datos$SalePrice[datos$BsmtCond == "Gd"]) / sum(datos$BsmtCond == "Gd")
noMean <- sum(datos$SalePrice[datos$BsmtCond == "NO"]) / sum(datos$BsmtCond == "NO")
taMean <- sum(datos$SalePrice[datos$BsmtCond == "TA"]) / sum(datos$BsmtCond == "TA")
means <- c("NO" = noMean,"Po" = poMean,"Fa" = faMean,"TA" = taMean,"Gd" = gdMean)
barplot(means,
        main="Media de precio variable BsmtCond",
        ylim=c(0,250000),
        ylab="Media",
        xlab="Condicion del Basement",
        col="grey")
```
### Analisis Exploratorio Variable BsmtFinType1
Media del precio de la casa en base a los acabados del sotano
``` {r }
bsmtFins <- table(datos$BsmtFinType1)
alqMean <- sum(datos$SalePrice[datos$BsmtFinType1 == "ALQ"]) / sum(datos$BsmtFinType1 == "ALQ")
blqMean <- sum(datos$SalePrice[datos$BsmtFinType1 == "BLQ"]) / sum(datos$BsmtFinType1 == "BLQ")
glqMean <- sum(datos$SalePrice[datos$BsmtFinType1 == "GLQ"]) / sum(datos$BsmtFinType1 == "GLQ")
lwqMean <- sum(datos$SalePrice[datos$BsmtFinType1 == "LwQ"]) / sum(datos$BsmtFinType1 == "LwQ")
noMean <- sum(datos$SalePrice[datos$BsmtFinType1 == "NO"]) / sum(datos$BsmtFinType1 == "NO")
recMean <- sum(datos$SalePrice[datos$BsmtFinType1 == "Rec"]) / sum(datos$BsmtFinType1 == "Rec")
unfMean <- sum(datos$SalePrice[datos$BsmtFinType1 == "Unf"]) / sum(datos$BsmtFinType1 == "Unf")
means <- c("ALQ" = alqMean,"BLQ" = blqMean,"GLQ" = glqMean,"LwQ" = lwqMean,
           "Rec" = recMean,"Unf" = unfMean,"NO" = noMean)
means <- sort(means)
barplot(means,
        main="Media de precio variable BsmtFinType1",
        ylim=c(0,250000),
        ylab="Media",
        xlab="Acabados del Basement",
        col="black")
```
### Analisis Exploratorio Variable TotalBsmtSF
Precio de las top 25 propiedades con los basements mas grandes (pies cuadrados)
``` {r }
bsmtSF <- select(datos,TotalBsmtSF,SalePrice)
bsmtSF <- bsmtSF[with(bsmtSF,order(-TotalBsmtSF)),]
bsmtSF <- bsmtSF[1:25,]
barplot(t(as.matrix(bsmtSF)),
        main="Precio de Top 25 Propiedades con basements mas grandes",
        xlab="Tamaño Basement",
        ylab="Precio",
        ylim=c(0,750000),
        col="darkseagreen1")
bsmtSF <- bsmtSF[with(bsmtSF,order(-SalePrice)),]
```
### Analisis Exploratorio Variable BsmtHalfBath
Media del precio de la casa en base al numero de banos en el sotano
``` {r }
bsmtBaths <- table(datos$BsmtHalfBath)
zeroMean <- sum(datos$SalePrice[datos$BsmtHalfBath == 0]) / sum(datos$BsmtHalfBath == 0)
oneMean <- sum(datos$SalePrice[datos$BsmtHalfBath == 1]) / sum(datos$BsmtHalfBath == 1)
twoMean <- sum(datos$SalePrice[datos$BsmtHalfBath == 2]) / sum(datos$BsmtHalfBath == 2)
means <- c("0" = zeroMean,"1" = oneMean,"2" = twoMean)
means
barplot(means,
        main="Media de precio variable BsmtHalfBath",
        ylim=c(0,200000),
        ylab="Media",
        xlab="No. Baños",
        col="goldenrod")
```