---
title: "Arboles de Decision"
author: "Javier Ramirez Cospin"
date: "4/3/2021"
output: html_document
---

```{r setup, include=FALSE}
knitr::opts_chunk$set(echo = TRUE)
```


``` {r }
install.packages("plyr")
install.packages("randomForest")
```

``` {r }
library(plyr)
library(dplyr)
library('cluster')
library('e1071')
library('mclust')
library('fpc')
library('NbClust')
library('factoextra')
library('tidyverse')
library('readr')
library('ppclust')
library(randomForest)
```

### Carga y Limpieza de Datos
``` {r }
rawData <- read.csv("train.csv",TRUE,",")
datos <- read.csv("train.csv",TRUE,",")
datos <- datos %>% 
  mutate(MSZoning = coalesce(MSZoning,"NO"),
        Street = coalesce(Street,"NO"),
        Alley = coalesce(Alley,"NO"),
        LotShape = coalesce(LotShape,"NO"),
        LandContour = coalesce(LandContour,"NO"),
        Utilities = coalesce(Utilities,"NO"),
        LotConfig = coalesce(LotConfig,"NO"),
        LandSlope = coalesce(LandSlope,"NO"),
        Neighborhood = coalesce(Neighborhood,"NO"),
        Condition1 = coalesce(Condition1,"NO"),
        BldgType = coalesce(BldgType,"NO"),
        HouseStyle = coalesce(HouseStyle,"NO"),
        RoofStyle = coalesce(RoofStyle,"NO"),
        RoofMatl = coalesce(RoofMatl,"NO"),
        Exterior1st = coalesce(Exterior1st,"NO"),
        MasVnrType = coalesce(MasVnrType,"NO"),
        ExterQual = coalesce(ExterQual,"NO"),
        ExterCond = coalesce(ExterCond,"NO"),
        Foundation = coalesce(Foundation,"NO"),
        BsmtFinType1 = coalesce(BsmtFinType1,"NO"),
        Electrical = coalesce(Electrical,"NO"),
        KitchenQual = coalesce(KitchenQual,"NO"),
        GarageType = coalesce(GarageType,"NO"),
        GarageQual = coalesce(GarageQual,"NO"),
        GarageCond = coalesce(GarageCond,"NO"),
        PavedDrive = coalesce(PavedDrive,"NO"),
        PoolQC = coalesce(PoolQC,"NO"),
        MiscFeature = coalesce(MiscFeature,"NO"),
        SaleType = coalesce(SaleType,"NO"),
        SaleCondition = coalesce(SaleCondition,"NO"))
datos <- select(datos,LotArea,TotalBsmtSF,X1stFlrSF,X2ndFlrSF,WoodDeckSF,OpenPorchSF,
                EnclosedPorch,X3SsnPorch,ScreenPorch,PoolArea,MiscVal,SalePrice)
scaledData <- as.matrix(scale(datos))
rawData <- rawData %>% 
  mutate(MSZoning = coalesce(MSZoning,"NO"),
        Street = coalesce(Street,"NO"),
        Alley = coalesce(Alley,"NO"),
        LotShape = coalesce(LotShape,"NO"),
        LandContour = coalesce(LandContour,"NO"),
        Utilities = coalesce(Utilities,"NO"),
        LotConfig = coalesce(LotConfig,"NO"),
        LandSlope = coalesce(LandSlope,"NO"),
        Neighborhood = coalesce(Neighborhood,"NO"),
        Condition1 = coalesce(Condition1,"NO"),
        BldgType = coalesce(BldgType,"NO"),
        HouseStyle = coalesce(HouseStyle,"NO"),
        RoofStyle = coalesce(RoofStyle,"NO"),
        RoofMatl = coalesce(RoofMatl,"NO"),
        Exterior1st = coalesce(Exterior1st,"NO"),
        MasVnrType = coalesce(MasVnrType,"NO"),
        ExterQual = coalesce(ExterQual,"NO"),
        ExterCond = coalesce(ExterCond,"NO"),
        Foundation = coalesce(Foundation,"NO"),
        BsmtFinType1 = coalesce(BsmtFinType1,"NO"),
        Electrical = coalesce(Electrical,"NO"),
        KitchenQual = coalesce(KitchenQual,"NO"),
        GarageType = coalesce(GarageType,"NO"),
        GarageQual = coalesce(GarageQual,"NO"),
        GarageCond = coalesce(GarageCond,"NO"),
        PavedDrive = coalesce(PavedDrive,"NO"),
        PoolQC = coalesce(PoolQC,"NO"),
        MiscFeature = coalesce(MiscFeature,"NO"),
        SaleType = coalesce(SaleType,"NO"),
        SaleCondition = coalesce(SaleCondition,"NO"))
```

### Analisis Exploratorio Variable MSZoning
Obtener la media del precio para las casas en relacion a su variable MSZoning
``` {r }
# Obtener los grupos de casas en relacion a su variable MSZoning
msZoning <- table(datos$MSZoning)
# Promedio de precio para cada uno de los grupos obtenidos anteriormente
fvMean <- sum(datos$SalePrice[datos$MSZoning == "FV"]) / sum(datos$MSZoning == "FV")
rhMean <- sum(datos$SalePrice[datos$MSZoning == "RH"]) / sum(datos$MSZoning == "RH")
rlMean <- sum(datos$SalePrice[datos$MSZoning == "RL"]) / sum(datos$MSZoning == "RL")
rmMean <- sum(datos$SalePrice[datos$MSZoning == "RM"]) / sum(datos$MSZoning == "RM")
means <- c("FV" = fvMean,"RH" = rhMean,"RL" = rlMean,"RM" = rmMean)
# Barplot del resultado
barplot(means,
        main="Media de precio variable MSZoning",
        ylim=c(0,250000),
        ylab="Media",
        xlab="Zoning",
        col="lightgreen")
```

### Analisis Exploratorio Variable LotArea
Obtener los precios para las Top 25 casas con las propiedades mas grandes
``` {r }
lotArea <- select(datos,LotArea,SalePrice)
lotArea <- lotArea[with(lotArea,order(-LotArea)),]
lotArea <- lotArea[1:25,]
barplot(t(as.matrix(lotArea)),
        main="Precio de Top 25 Propiedades mas grandes",
        xlab="Tamaño Propiedad",
        ylab="Precio",
        ylim=c(0,700000))
```

### Analisis Exploratorio Variable LandSlope
Obtener la media del precio basado en la variable LandSlope (inclinacion del terreno)
``` {r }
landSlope <- table(datos$LandSlope)
gtlMean <- sum(datos$SalePrice[datos$LandSlope == "Gtl"]) / sum(datos$LandSlope == "Gtl")
modMean <- sum(datos$SalePrice[datos$LandSlope == "Mod"]) / sum(datos$LandSlope == "Mod")
sevMean <- sum(datos$SalePrice[datos$LandSlope == "Sev"]) / sum(datos$LandSlope == "Sev")
means = c("GTL" = gtlMean,"Mod" = modMean,"Sev" = sevMean)
means
barplot(means,
        main="Media de precio variable LandSlope",
        ylim=c(0,210000),
        ylab="Media",
        xlab="Inclinacion",
        col="lightblue")
```

### Analisis Exploratorio Variable LandContour
Obtener la media del precio basado en la variable LandContour
``` {r }
landContour <- table(datos$LandContour)
bnkMean <- sum(datos$SalePrice[datos$LandContour == "Bnk"]) / sum(datos$LandContour == "Bnk")
hlsMean <- sum(datos$SalePrice[datos$LandContour == "HLS"]) / sum(datos$LandContour == "HLS")
lowMean <- sum(datos$SalePrice[datos$LandContour == "Low"]) / sum(datos$LandContour == "Low")
lvlMean <- sum(datos$SalePrice[datos$LandContour == "Lvl"]) / sum(datos$LandContour == "Lvl")
means = c("BNK" = bnkMean,"HLS" = hlsMean,"Low" = lowMean,"Lvl" = lvlMean)
means
barplot(means,
        main="Media de precio variable Contour",
        ylim=c(0,250000),
        ylab="Media",
        xlab="Contour",
        col="orange")
```

### Analisis Exploratorio Variable ExterQual
Obtener la media del precio en base a la calidad de los materiales del exterior
``` {r }
exterQual <- table(datos$ExterQual)
exMean <- sum(datos$SalePrice[datos$ExterQual == "Ex"]) / sum(datos$ExterQual == "Ex")
faMean <- sum(datos$SalePrice[datos$ExterQual == "Fa"]) / sum(datos$ExterQual == "Fa")
gdMean <- sum(datos$SalePrice[datos$ExterQual == "Gd"]) / sum(datos$ExterQual == "Gd")
taMean <- sum(datos$SalePrice[datos$ExterQual == "TA"]) / sum(datos$ExterQual == "TA")
means <- c("Ex" = exMean,"GD" = gdMean,"TA" = taMean,"FA" = faMean)
barplot(means,
        main="Media de precio variable ExterQual",
        ylim=c(0,400000),
        ylab="Media",
        xlab="Calidad Exterior",
        col="yellow")
```

### Analisis Exploratorio Variable ExterCond
Obtener la media del precio en base a la condicion de los materiales del exterior de la casa
``` {r }
exterCond <- table(datos$ExterCond)
exMean <- sum(datos$SalePrice[datos$ExterCond == "Ex"]) / sum(datos$ExterCond == "Ex")
faMean <- sum(datos$SalePrice[datos$ExterCond == "Fa"]) / sum(datos$ExterCond == "Fa")
gdMean <- sum(datos$SalePrice[datos$ExterCond == "Gd"]) / sum(datos$ExterCond == "Gd")
taMean <- sum(datos$SalePrice[datos$ExterCond == "TA"]) / sum(datos$ExterCond == "TA")
poMean <- sum(datos$SalePrice[datos$ExterCond == "Po"]) / sum(datos$ExterCond == "Po")
means <- c("Ex" = exMean,"GD" = gdMean,"TA" = taMean,"FA" = faMean,"Po" = poMean)
barplot(means,
        main="Media de precio variable ExterCond",
        ylim=c(0,205000),
        ylab="Media",
        xlab="Condicion del Exterior",
        col="red")
```

### Analisis Exploratorio Variable Exterior1st
Media del precio de la casa en base a sus materiales de construccion del exterior
``` {r }
exterFirst <- table(datos$Exterior1st)
asbShngMean <- sum(datos$SalePrice[datos$Exterior1st == "AsbShng"]) / sum(datos$Exterior1st == "AsbShng")
asphShnMean <- sum(datos$SalePrice[datos$Exterior1st == "AsphShn"]) / sum(datos$Exterior1st == "AsphShn")
brkCommMean <- sum(datos$SalePrice[datos$Exterior1st == "BrkComm"]) / sum(datos$Exterior1st == "BrkComm")
brkFaceMean <- sum(datos$SalePrice[datos$Exterior1st == "BrkFace"]) / sum(datos$Exterior1st == "BrkFace")
cBlockMean <- sum(datos$SalePrice[datos$Exterior1st == "CBlock"]) / sum(datos$Exterior1st == "CBlock")
cemntBdMean <- sum(datos$SalePrice[datos$Exterior1st == "CemntBd"]) / sum(datos$Exterior1st == "CemntBd")
hdBoardMean <- sum(datos$SalePrice[datos$Exterior1st == "HdBoard"]) / sum(datos$Exterior1st == "HdBoard")
imStuccMean <- sum(datos$SalePrice[datos$Exterior1st == "ImStucc"]) / sum(datos$Exterior1st == "ImStucc")
metalSdMean <- sum(datos$SalePrice[datos$Exterior1st == "MetalSd"]) / sum(datos$Exterior1st == "MetalSd")
plywoodMean <- sum(datos$SalePrice[datos$Exterior1st == "Plywood"]) / sum(datos$Exterior1st == "Plywood")
stoneMean <- sum(datos$SalePrice[datos$Exterior1st == "Stone"]) / sum(datos$Exterior1st == "Stone")
stuccoMean <- sum(datos$SalePrice[datos$Exterior1st == "Stucco"]) / sum(datos$Exterior1st == "Stucco")
vinylSdMean <- sum(datos$SalePrice[datos$Exterior1st == "VinylSd"]) / sum(datos$Exterior1st == "VinylSd")
wdSdngMean <- sum(datos$SalePrice[datos$Exterior1st == "Wd Sdng"]) / sum(datos$Exterior1st == "Wd Sdng")
wdShingMean <- sum(datos$SalePrice[datos$Exterior1st == "WdShing"]) / sum(datos$Exterior1st == "WdShing")
means <- c("AsbShng" = asbShngMean,"AsphShn" = asphShnMean,"BrkComm" = brkCommMean,
           "BrkFace" = brkFaceMean,"CBlock" = cBlockMean, "CemntBd" = cemntBdMean,
           "HdBoard" = hdBoardMean,"ImStucc" = imStuccMean,"MetalSd" = metalSdMean,
           "Plywood" = plywoodMean,"Stone" = stoneMean,"Stucco" = stuccoMean,
           "VinylSd" = vinylSdMean,"Wd Sdng"  =wdSdngMean,"WdShing" = wdShingMean)
means <- sort(means)
barplot(means,
        main="Media de precio variable Exter1st",
        ylim=c(0,300000),
        las=2,
        col="purple")
```

### Analisis Exploratorio Variable RoofStyle
Media del precio de la casa en base al estilo de su techo
``` {r }
roofStyles <- table(datos$RoofStyle)
flatMean <- sum(datos$SalePrice[datos$RoofStyle == "Flat"]) / sum(datos$RoofStyle == "Flat")
gableMean <- sum(datos$SalePrice[datos$RoofStyle == "Gable"]) / sum(datos$RoofStyle == "Gable")
gambrelMean <- sum(datos$SalePrice[datos$RoofStyle == "Gambrel"]) / sum(datos$RoofStyle == "Gambrel")
hipMean <- sum(datos$SalePrice[datos$RoofStyle == "Hip"]) / sum(datos$RoofStyle == "Hip")
mansardMean <- sum(datos$SalePrice[datos$RoofStyle == "Mansard"]) / sum(datos$RoofStyle == "Mansard")
shedMean <- sum(datos$SalePrice[datos$RoofStyle == "Shed"]) / sum(datos$RoofStyle == "Shed")
means <- c("Flat" = flatMean,"Gable" = gableMean,"Gambrel" = gambrelMean,
           "Hip" = hipMean,"Mansard" = mansardMean, "Shed" = shedMean)
means <- sort(means)
barplot(means,
        main="Media de precio variable RoofStyle",
        ylim=c(0,250000),
        las=2,
        col="blue")
```

### Analisis Exploratorio Variable RoofMatl
Media del precio de la casa en base al material de su techo
``` {r }
roofMaterials <- table(datos$RoofMatl)
clytileMean <- sum(datos$SalePrice[datos$RoofMatl == "ClyTile"]) / sum(datos$RoofMatl == "ClyTile")
compshgMean <- sum(datos$SalePrice[datos$RoofMatl == "CompShg"]) / sum(datos$RoofMatl == "CompShg")
membranMean <- sum(datos$SalePrice[datos$RoofMatl == "Membran"]) / sum(datos$RoofMatl == "Membran")
metalMean <- sum(datos$SalePrice[datos$RoofMatl == "Metal"]) / sum(datos$RoofMatl == "Metal")
rollMean <- sum(datos$SalePrice[datos$RoofMatl == "Roll"]) / sum(datos$RoofMatl == "Tar&Grv")
targrvMean <- sum(datos$SalePrice[datos$RoofMatl == "Tar&Grv"]) / sum(datos$RoofMatl == "WdShake")
wdshakeMean <- sum(datos$SalePrice[datos$RoofMatl == "WdShake"]) / sum(datos$RoofMatl == "Mansard")
wdshnglMean <- sum(datos$SalePrice[datos$RoofMatl == "WdShngl"]) / sum(datos$RoofMatl == "WdShngl")
means <- c("ClyTile" = clytileMean,"CompShg" = compshgMean,"Membran" = membranMean,
           "Metal" = metalMean,"Roll" = rollMean,"Tar&Grv" = targrvMean,
           "WdShake" = wdshakeMean,"WdShngl" = wdshnglMean)
means <- sort(means)
barplot(means,
        main="Media de precio variable RoofMtl",
        ylim=c(0,410000),
        ylab="Media",
        xlab="Material del techo",
        col="lightyellow")
means
```
### Analisis Exploratorio Variable BsmtQual
Media del precio de la casa en base a la altura del sotano
``` {r }
bsmtHeight <- table(datos$BsmtQual)
exMean <- sum(datos$SalePrice[datos$BsmtQual == "Ex"]) / sum(datos$BsmtQual == "Ex")
faMean <- sum(datos$SalePrice[datos$BsmtQual == "Fa"]) / sum(datos$BsmtQual == "Fa")
gdMean <- sum(datos$SalePrice[datos$BsmtQual == "Gd"]) / sum(datos$BsmtQual == "Gd")
noMean <- sum(datos$SalePrice[datos$BsmtQual == "NO"]) / sum(datos$BsmtQual == "NO")
taMean <- sum(datos$SalePrice[datos$BsmtQual == "TA"]) / sum(datos$BsmtQual == "TA")
means <- c("Ex" = exMean,"Gd" = gdMean,"TA" = taMean,"Fa" = faMean,"NO" = noMean)
barplot(means,
        main="Media de precio variable BsmtQual",
        ylim=c(0,350000),
        ylab="Media",
        xlab="Altura del Basement",
        col="brown")
```
### Analisis Exploratorio Variable BsmtCond
Media del precio de la casa en base a la condicion/estado del sotano
``` {r }
bsmtCond <- table(datos$BsmtCond)
poMean <- sum(datos$SalePrice[datos$BsmtCond == "Po"]) / sum(datos$BsmtCond == "Po")
faMean <- sum(datos$SalePrice[datos$BsmtCond == "Fa"]) / sum(datos$BsmtCond == "Fa")
gdMean <- sum(datos$SalePrice[datos$BsmtCond == "Gd"]) / sum(datos$BsmtCond == "Gd")
noMean <- sum(datos$SalePrice[datos$BsmtCond == "NO"]) / sum(datos$BsmtCond == "NO")
taMean <- sum(datos$SalePrice[datos$BsmtCond == "TA"]) / sum(datos$BsmtCond == "TA")
means <- c("NO" = noMean,"Po" = poMean,"Fa" = faMean,"TA" = taMean,"Gd" = gdMean)
barplot(means,
        main="Media de precio variable BsmtCond",
        ylim=c(0,250000),
        ylab="Media",
        xlab="Condicion del Basement",
        col="grey")
```
### Analisis Exploratorio Variable BsmtFinType1
Media del precio de la casa en base a los acabados del sotano
``` {r }
bsmtFins <- table(datos$BsmtFinType1)
alqMean <- sum(datos$SalePrice[datos$BsmtFinType1 == "ALQ"]) / sum(datos$BsmtFinType1 == "ALQ")
blqMean <- sum(datos$SalePrice[datos$BsmtFinType1 == "BLQ"]) / sum(datos$BsmtFinType1 == "BLQ")
glqMean <- sum(datos$SalePrice[datos$BsmtFinType1 == "GLQ"]) / sum(datos$BsmtFinType1 == "GLQ")
lwqMean <- sum(datos$SalePrice[datos$BsmtFinType1 == "LwQ"]) / sum(datos$BsmtFinType1 == "LwQ")
noMean <- sum(datos$SalePrice[datos$BsmtFinType1 == "NO"]) / sum(datos$BsmtFinType1 == "NO")
recMean <- sum(datos$SalePrice[datos$BsmtFinType1 == "Rec"]) / sum(datos$BsmtFinType1 == "Rec")
unfMean <- sum(datos$SalePrice[datos$BsmtFinType1 == "Unf"]) / sum(datos$BsmtFinType1 == "Unf")
means <- c("ALQ" = alqMean,"BLQ" = blqMean,"GLQ" = glqMean,"LwQ" = lwqMean,
           "Rec" = recMean,"Unf" = unfMean,"NO" = noMean)
means <- sort(means)
barplot(means,
        main="Media de precio variable BsmtFinType1",
        ylim=c(0,250000),
        ylab="Media",
        xlab="Acabados del Basement",
        col="black")
```
### Analisis Exploratorio Variable TotalBsmtSF
Precio de las top 25 propiedades con los basements mas grandes (pies cuadrados)
``` {r }
bsmtSF <- select(datos,TotalBsmtSF,SalePrice)
bsmtSF <- bsmtSF[with(bsmtSF,order(-TotalBsmtSF)),]
bsmtSF <- bsmtSF[1:25,]
barplot(t(as.matrix(bsmtSF)),
        main="Precio de Top 25 Propiedades con basements mas grandes",
        xlab="Tamaño Basement",
        ylab="Precio",
        ylim=c(0,750000),
        col="darkseagreen1")
bsmtSF <- bsmtSF[with(bsmtSF,order(-SalePrice)),]
```
### Analisis Exploratorio Variable BsmtHalfBath
Media del precio de la casa en base al numero de banos en el sotano
``` {r }
bsmtBaths <- table(datos$BsmtHalfBath)
zeroMean <- sum(datos$SalePrice[datos$BsmtHalfBath == 0]) / sum(datos$BsmtHalfBath == 0)
oneMean <- sum(datos$SalePrice[datos$BsmtHalfBath == 1]) / sum(datos$BsmtHalfBath == 1)
twoMean <- sum(datos$SalePrice[datos$BsmtHalfBath == 2]) / sum(datos$BsmtHalfBath == 2)
means <- c("0" = zeroMean,"1" = oneMean,"2" = twoMean)
means
barplot(means,
        main="Media de precio variable BsmtHalfBath",
        ylim=c(0,200000),
        ylab="Media",
        xlab="No. Baños",
        col="goldenrod")
```
### Numero de Clusters (Grafica de codo)
``` {r }
k.max  <- 15
wss <- sapply(1:k.max, 
              function(k){kmeans(datos,k,iter.max = 100 )$tot.withinss})
plot(1:k.max,wss,
        type="b",
        xlab="No. clusters",
        ylab="No. Suma de cuadrados")
```
### Numero de Clusters (Grafica de Silueta)
``` {r }
km<-kmeans(scaledData, 3, iter.max = 100)
fviz_cluster(km, data = scaledData, frame.type = "convex")
```
### Aplicacion de clusters a Data Inicial y Separacion de grupos
``` {r }
rawData$Group <- km$cluster
groupOne <- rawData[rawData$Group == 1,]
groupTwo <- rawData[rawData$Group == 2,]
groupThree <- rawData[rawData$Group == 3,]
```
### Random Forest
``` {r }
output.forest <- randomForest(Group ~ LotArea+TotalBsmtSF+X1stFlrSF+X2ndFlrSF+WoodDeckSF+OpenPorchSF+
                EnclosedPorch+X3SsnPorch+ScreenPorch+PoolArea+MiscVal,data=rawData,importance = TRUE,proximity = TRUE)
print(output.forest)
print(importance(output.forest,type = 2))
```