---
title: "Regresion Lineal"
author: "Javier Ramirez Cospin"
date: "18/3/2021"
output: html_document
---
### Inicializacion de archivo
```{r setup, include=FALSE}
knitr::opts_chunk$set(echo = TRUE)
```
### Instalacion de librerias
``` {r }
install.packages("ggplot2")
install.packages("broom")
install.packages("ggpubr")
install.packages("mctest")
install.packages("DAAG")
install.packages("caret")
```
```{r }
install.packages("e1071")
install.packages("mclust")
install.packages("fpc")
install.packages("NbClust")
install.packages("factoextra")
install.packages("tidyverse")
install.packages("readr")
install.packages("ppclust")
install.packages("randomForest")
install.packages("ggplot2")
install.packages("DAAG")
```
### Carga de librerias
``` {r }
library(plyr)
library(dplyr)
library(cluster)
library(e1071)
library(mclust)
library(fpc)
library(NbClust)
library(factoextra)
library(tidyverse)
library(readr)
library(ppclust)
library(randomForest)
library(ggplot2)
library(broom)
library(ggpubr)
library(corrplot)
library(mctest)
library(caret)
library(DAAG)
```
### Cargar y Limpiar Datos
``` {r }
rawData <- read.csv("train.csv",TRUE,",")
datos <- read.csv("train.csv",TRUE,",")
rawData[is.na(rawData)] = "NO"
datos[is.na(datos)] = "NO"
datos <- select(datos,LotArea,TotalBsmtSF,X1stFlrSF,X2ndFlrSF,WoodDeckSF,OpenPorchSF,
                EnclosedPorch,X3SsnPorch,ScreenPorch,PoolArea,MiscVal,SalePrice)
scaledData <- as.matrix(scale(datos))
```
### Aplicacion de Clusters a los datos
``` {r }
km<-kmeans(scaledData, 3, iter.max = 100)
fviz_cluster(km, data = scaledData, frame.type = "convex")
```
### Aplicacion de clusters a datos
``` {r }
set.seed(12345)
rawData$Group <- km$cluster
head(rawData)
```
### Separacion de Grupos de entrenamiento y prueba
``` {r }
trainGroup <- rawData[sample(1:nrow(rawData),nrow(rawData)*0.7,),]
testGroup <- rawData[sample(1:nrow(rawData),nrow(rawData)*0.3,),]
set.seed(123)
```
### Modelo de regresion lineal con variables elegidas
``` {r }
linearRegression.lm <- lm(SalePrice ~ LotArea+TotalBsmtSF+X1stFlrSF+X2ndFlrSF+WoodDeckSF+OpenPorchSF+
                EnclosedPorch+X3SsnPorch+ScreenPorch+PoolArea+MiscVal,data=trainGroup)
summary(linearRegression.lm)
plot(linearRegression.lm)
```
### Correlacion entre variables independientes
``` {r }
correlation <- cor(select(trainGroup,LotArea,TotalBsmtSF,X1stFlrSF,X2ndFlrSF,WoodDeckSF,OpenPorchSF,
                EnclosedPorch,X3SsnPorch,ScreenPorch,PoolArea,MiscVal,SalePrice))
corrplot(correlation,method="square")
corrplot(correlation,method="number")
```
### Multicolinealidad entre variables
``` {r }
car::vif(linearRegression.lm, data.frame())
```
### Analisis de los residuos
``` {r }
salePrice.res <- resid(linearRegression.lm)
```

```{r}
system.time({replicate(10000, predict(linearRegression.lm, newdata = testGroup))})
```

``` {r }
prediction <- predict(linearRegression.lm, newdata = testGroup)
final <- data.frame(cbind(actuals=testGroup$SalePrice, predicteds=prediction))
cor(final)
head(final)
```
```{r}
mean(apply(final, 1, min) / apply(final, 1, max))
mean(abs((final$predicteds - final$actuals))/final$actuals)
```
```{r}
plot(final)
```
