---
title: "Data Clustering"
author: "Javier Ramirez Cospin"
date: "18/2/2021"
output: html_document
---

### Instalacion de paquetes
```{r }
install.packages('cluster') # Calculo de Siluetas
install.packages('e1071') # Cmeans
install.packages('mclust') # mixtures of gaussians
install.packages('ppclust')
install.packages('fpc') # plotcluster
install.packages('NbClust') # Determinar el numero de clusters optimo
install.packages('factoextra') # Hacer graficos de clustering
install.packages('tidyverse') # Manipulacion data set
```
 ### Carga de librerias
```{r }
library('cluster')
library('e1071')
library('mclust')
library('fpc')
library('NbClust')
library('factoextra')
library('tidyverse')
library('readr')
library('ppclust')
```

### Carga de Archivo y Preprocessamiento
```{r }
rawData <- read.csv("tmdb-movies.csv",TRUE,",")
datos <- read.csv("tmdb-movies.csv",TRUE,",")
datos <- as.data.frame(unclass(datos))
dataClean <- na.omit(datos)
datos <- select(dataClean,popularity,budget,revenue,runtime,vote_count,vote_average,release_year,budget_adj,revenue_adj)
scaledData <- as.matrix(scale(datos))
```
### Metodo de Codo (Elbow Method) para determinar numero optimo de clusters
``` {r }
k.max  <- 15
wss <- sapply(1:k.max, 
              function(k){kmeans(scaledData,k,iter.max = 100 )$tot.withinss})
plot(1:k.max,wss,
        type="b",
        xlab="No. clusters",
        ylab="No. Suma de cuadrados")
```
### Metodo de agrupamiento Kmeans
``` {r }
km <- kmeans(scaledData,4,iter.max=100)
dis = dist(scaledData)^2
sil = silhouette (km$cluster, dis)
dev.new(width=5,height=8,noRStudioGD = TRUE, unit="in")
plot(sil, col=1:5, border = NA)
```

### Metodo de agrupamiento Fuzzy C Means
``` {r }
res.fcm = fcm(scaledData,centers=4)
summary(res.fcm)
```

### Metodo de agrupamiento Mixture of Gaussians
``` {r }
mg = Mclust(scaledData,G=4)
summary(mg,parameters=TRUE)
```

### Adicion de clusters a data original y Separacion de grupos
``` {r }
rawData$group <- km$cluster
groupOneData <- rawData[rawData$group == 1,]
groupTwoData <- rawData[rawData$group == 2,]
groupThreeData <- rawData[rawData$group == 3,]
groupFourData <- rawData[rawData$group == 4,]
```

### Analisis Exploratorio Grupo Uno
``` {r }
voteAverageND <- rnorm(groupOneData$vote_average)
hist(voteAverageND,
     main="Distribucion Normal Promedio de Votos",
     axes=TRUE,
     xlab="Promedio de Votos",
     ylab="Frequencia",
     col="red")
summary(groupOneData$release_year)
yearMovies <- table(groupThreeData$release_year)
barplot(yearMovies,
        main="Peliculas por Año",
        xlab="Año",
        ylab="No. Peliculas",
        col="red")
```

### Analisis Exploratorio Grupo Dos
``` {r }
popularityND <- rnorm(groupTwoData$popularity)
hist(popularityND,
     main="Distribucion Normal Popularidad",
     axes=TRUE,
     xlab="Popularidad",
     ylab="Frequencia")
summary(groupTwoData$release_year)
popularMovies <- groupTwoData[with(groupTwoData,order(-popularity)),]
popularMovies <- popularMovies[1:20,]
genres = c()
movieGenres = strsplit(popularMovies$genres,"|",fixed=TRUE)
for(genre in movieGenres) {
  for(x in 1:length(genre)) {
    genres <- c(genres,genre[x])
  }
}
mainGenre <- sort(table(genres),decreasing = TRUE)
barplot(mainGenre,
        main="Generos mas Populares",
        ylab="Numero de peliculas",
        las=2,
        col="yellow")
```

### Analisis Exploratorio Grupo Tres
``` {r }
voteAverageND <- rnorm(groupThreeData$vote_average)
hist(voteAverageND,
     main="Distribucion Normal Promedio de Votos",
     axes=TRUE,
     xlab="Promedio de votos",
     ylab="Frequencia",
     col="red")
summary(groupThreeData$release_year)
```

### Analisis Exploratorio Grupo Cuatro
``` {r }
popularityND <- rnorm(groupFourData$popularity)
hist(popularityND,
     main="Distribucion Normal Popularidad",
     axes=TRUE,
     xlab="Popularidad",
     ylab="Frequencia")
summary(groupFourData$release_year)
directorsFrequency <- table(groupFourData$director)
directorsFrequency <- sort(directorsFrequency[1:20],decreasing = TRUE)
barplot(directorsFrequency,
        main="Top 20 Directores",
        ylab="Numero Peliculas",
        col="blue",
        las=2,
        space=1)
directorsFrequency
```