---
title: "Clustering Javier Ramirez"
author: "Javier Ramirez Cospin"
date: "3/4/2021"
output: html_document
---
### Inicializacion de archivo
```{r setup, include=FALSE}
knitr::opts_chunk$set(echo = TRUE)
```
### Carga de librerias
``` {r }
library(plyr)
library(dplyr)
library(cluster)
library(e1071)
library(mclust)
library(fpc)
library(NbClust)
library(factoextra)
library(tidyverse)
library(readr)
library(ppclust)
library(randomForest)
library(ggplot2)
library(broom)
library(ggpubr)
library(corrplot)
library(mctest)
library(caret)
library(Amelia)
library(caretEnsemble)
library(psych)
library(mice)
library(GGally)
library(rpart)
library(e1071)
```

### Limpieza de global environment variables (OPCIONAL)
``` {r }
rm(list = ls())
```
### Carga de Datos
Ingresar el path donde se encuentran los archivos de Divorcios y Matrimonios
``` {r }
path = getwd()
# Carga de datos de matrimonios 2001 - 2017
divorcios2010 <- read_excel(paste(path,"/DivorciosBD/Divorcios2001-2010.xls",sep=""),
                              sheet=7,skip=1,col_names=TRUE)
divorcios2011 <- read_excel(paste(path,"/DivorciosBD/Divorcios2011.xls",sep=""),
                              sheet=6,skip=1,col_names=TRUE)
divorcios2012 <- read_excel(paste(path,"/DivorciosBD/Divorcios2012.xls",sep=""),
                              sheet=6,skip=1,col_names=TRUE)
divorcios2013 <- read_excel(paste(path,"/DivorciosBD/Divorcios2013.xls",sep=""),
                              sheet=6,skip=1,col_names=TRUE)
divorcios2014 <- read_excel(paste(path,"/DivorciosBD/Divorcios2014.xls",sep=""),
                              sheet=6,skip=1,col_names=TRUE)
divorcios2015 <- read_excel(paste(path,"/DivorciosBD/Divorcios2015.xls",sep=""),
                              sheet=6,skip=1,col_names=TRUE)
divorcios2016 <- read_excel(paste(path,"/DivorciosBD/Divorcios2016.xls",sep=""),
                              sheet=6,skip=1,col_names=TRUE)
divorcios2017 <- read_excel(paste(path,"/DivorciosBD/Divorcios2017.xlsx",sep=""),
                              sheet=6,skip=1,col_names=TRUE)
# Carga de datos de divorcios 2001 - 2017
matrimonios2010 <- read_excel(paste(path,"/MatrimoniosBD/Matrimonios2001-2010.xls",sep=""),
                              sheet=8,skip=1,col_names=TRUE)
matrimonios2011 <- read_excel(paste(path,"/MatrimoniosBD/Matrimonios2011.xls",sep=""),
                              sheet=7,skip=1,col_names=TRUE)
matrimonios2012 <- read_excel(paste(path,"/MatrimoniosBD/Matrimonios2012.xls",sep=""),
                              sheet=7,skip=1,col_names=TRUE)
matrimonios2013 <- read_excel(paste(path,"/MatrimoniosBD/Matrimonios2013.xls",sep=""),
                              sheet=7,skip=1,col_names=TRUE)
matrimonios2014 <- read_excel(paste(path,"/MatrimoniosBD/Matrimonios2014.xls",sep=""),
                              sheet=7,skip=1,col_names=TRUE)
matrimonios2015 <- read_excel(paste(path,"/MatrimoniosBD/Matrimonios2015.xls",sep=""),
                              sheet=7,skip=1,col_names=TRUE)
matrimonios2016 <- read_excel(paste(path,"/MatrimoniosBD/Matrimonios2016.xlsx",sep=""),
                              sheet=7,skip=1,col_names=TRUE)
matrimonios2017 <- read_excel(paste(path,"/MatrimoniosBD/Matrimonios2017.xlsx",sep=""),
                              sheet=7,skip=1,col_names=TRUE)
```
### Definir Data frame para Divorcios 2010 - 2017
``` {r }
# Seleccion de datos
meses <- c("Enero 2010","Febrero 2010","Marzo 2010","Abril 2010","Mayo 2010","Junio 2010",
           "Julio 2010","Agosto 2010","Septiembre 2010","Octubre 2010","Noviembre 2010","Diciembre 2010",
           "Enero 2011","Febrero 2011","Marzo 2011","Abril 2011","Mayo 2011","Junio 2011",
           "Julio 2011","Agosto 2011","Septiembre 2011","Octubre 2011","Noviembre 2011","Diciembre 2011",
           "Enero 2012","Febrero 2012","Marzo 2012","Abril 2012","Mayo 2012","Junio 2012",
           "Julio 2012","Agosto 2012","Septiembre 2012","Octubre 2012","Noviembre 2012","Diciembre 2012",
           "Enero 2013","Febrero 2013","Marzo 2013","Abril 2013","Mayo 2013","Junio 2013",
           "Julio 2013","Agosto 2013","Septiembre 2013","Octubre 2013","Noviembre 2013","Diciembre 2013",
           "Enero 2014","Febrero 2014","Marzo 2014","Abril 2014","Mayo 2014","Junio 2014",
           "Julio 2014","Agosto 2014","Septiembre 2014","Octubre 2014","Noviembre 2014","Diciembre 2014")
divorciosTotales <- c(divorcios2010$Enero[1],divorcios2010$Febrero[1],divorcios2010$Marzo[1],divorcios2010$Abril[1],
                      divorcios2010$Mayo[1],divorcios2010$Junio[1],divorcios2010$Julio[1],divorcios2010$Agosto[1],
                      divorcios2010$Septiembre[1],divorcios2010$Octubre[1],divorcios2010$Noviembre[1],divorcios2010$Diciembre[1],
                      divorcios2011$Enero[1],divorcios2011$Febrero[1],divorcios2011$Marzo[1],divorcios2011$Abril[1],
                      divorcios2011$Mayo[1],divorcios2011$Junio[1],divorcios2011$Julio[1],divorcios2011$Agosto[1],
                      divorcios2011$Septiembre[1],divorcios2011$Octubre[1],divorcios2011$Noviembre[1],divorcios2011$Diciembre[1],
                      divorcios2012$Enero[1],divorcios2012$Febrero[1],divorcios2012$Marzo[1],divorcios2012$Abril[1],
                      divorcios2012$Mayo[1],divorcios2012$Junio[1],divorcios2012$Julio[1],divorcios2012$Agosto[1],
                      divorcios2012$Septiembre[1],divorcios2012$Octubre[1],divorcios2012$Noviembre[1],divorcios2012$Diciembre[1],
                      divorcios2013$Enero[1],divorcios2013$Febrero[1],divorcios2013$Marzo[1],divorcios2013$Abril[1],
                      divorcios2013$Mayo[1],divorcios2013$Junio[1],divorcios2013$Julio[1],divorcios2013$Agosto[1],
                      divorcios2013$Septiembre[1],divorcios2013$Octubre[1],divorcios2013$Noviembre[1],divorcios2013$Diciembre[1],
                      divorcios2014$Enero[1],divorcios2014$Febrero[1],divorcios2014$Marzo[1],divorcios2014$Abril[1],
                      divorcios2014$Mayo[1],divorcios2014$Junio[1],divorcios2014$Julio[1],divorcios2014$Agosto[1],
                      divorcios2014$Septiembre[1],divorcios2014$Octubre[1],divorcios2014$Noviembre[1],divorcios2014$Diciembre[1])
X01 <- c(divorcios2010$Enero[2],divorcios2010$Febrero[2],divorcios2010$Marzo[2],divorcios2010$Abril[2],
         divorcios2010$Mayo[2],divorcios2010$Junio[2],divorcios2010$Julio[2],divorcios2010$Agosto[2],
         divorcios2010$Septiembre[2],divorcios2010$Octubre[2],divorcios2010$Noviembre[2],divorcios2010$Diciembre[2],
         divorcios2011$Enero[2],divorcios2011$Febrero[2],divorcios2011$Marzo[2],divorcios2011$Abril[2],
         divorcios2011$Mayo[2],divorcios2011$Junio[2],divorcios2011$Julio[2],divorcios2011$Agosto[2],
         divorcios2011$Septiembre[2],divorcios2011$Octubre[2],divorcios2011$Noviembre[2],divorcios2011$Diciembre[2],
         divorcios2012$Enero[2],divorcios2012$Febrero[2],divorcios2012$Marzo[2],divorcios2012$Abril[2],
         divorcios2012$Mayo[2],divorcios2012$Junio[2],divorcios2012$Julio[2],divorcios2012$Agosto[2],
         divorcios2012$Septiembre[2],divorcios2012$Octubre[2],divorcios2012$Noviembre[2],divorcios2012$Diciembre[2],
         divorcios2013$Enero[2],divorcios2013$Febrero[2],divorcios2013$Marzo[2],divorcios2013$Abril[2],
         divorcios2013$Mayo[2],divorcios2013$Junio[2],divorcios2013$Julio[2],divorcios2013$Agosto[2],
         divorcios2013$Septiembre[2],divorcios2013$Octubre[2],divorcios2013$Noviembre[2],divorcios2013$Diciembre[2],
         divorcios2014$Enero[2],divorcios2014$Febrero[2],divorcios2014$Marzo[2],divorcios2014$Abril[2],
         divorcios2014$Mayo[2],divorcios2014$Junio[2],divorcios2014$Julio[2],divorcios2014$Agosto[2],
         divorcios2014$Septiembre[2],divorcios2014$Octubre[2],divorcios2014$Noviembre[2],divorcios2014$Diciembre[2])
X02 <- c(divorcios2010$Enero[3],divorcios2010$Febrero[3],divorcios2010$Marzo[3],divorcios2010$Abril[3],
         divorcios2010$Mayo[3],divorcios2010$Junio[3],divorcios2010$Julio[3],divorcios2010$Agosto[3],
         divorcios2010$Septiembre[3],divorcios2010$Octubre[3],divorcios2010$Noviembre[3],divorcios2010$Diciembre[3],
         divorcios2011$Enero[3],divorcios2011$Febrero[3],divorcios2011$Marzo[3],divorcios2011$Abril[3],
         divorcios2011$Mayo[3],divorcios2011$Junio[3],divorcios2011$Julio[3],divorcios2011$Agosto[3],
         divorcios2011$Septiembre[3],divorcios2011$Octubre[3],divorcios2011$Noviembre[3],divorcios2011$Diciembre[3],
         divorcios2012$Enero[3],divorcios2012$Febrero[3],divorcios2012$Marzo[3],divorcios2012$Abril[3],
         divorcios2012$Mayo[3],divorcios2012$Junio[3],divorcios2012$Julio[3],divorcios2012$Agosto[3],
         divorcios2012$Septiembre[3],divorcios2012$Octubre[3],divorcios2012$Noviembre[3],divorcios2012$Diciembre[3],
         divorcios2013$Enero[3],divorcios2013$Febrero[3],divorcios2013$Marzo[3],divorcios2013$Abril[3],
         divorcios2013$Mayo[3],divorcios2013$Junio[3],divorcios2013$Julio[3],divorcios2013$Agosto[3],
         divorcios2013$Septiembre[3],divorcios2013$Octubre[3],divorcios2013$Noviembre[3],divorcios2013$Diciembre[3],
         divorcios2014$Enero[3],divorcios2014$Febrero[3],divorcios2014$Marzo[3],divorcios2014$Abril[3],
         divorcios2014$Mayo[3],divorcios2014$Junio[3],divorcios2014$Julio[3],divorcios2014$Agosto[3],
         divorcios2014$Septiembre[3],divorcios2014$Octubre[3],divorcios2014$Noviembre[3],divorcios2014$Diciembre[3])
X03 <- c(divorcios2010$Enero[4],divorcios2010$Febrero[4],divorcios2010$Marzo[4],divorcios2010$Abril[4],
         divorcios2010$Mayo[4],divorcios2010$Junio[4],divorcios2010$Julio[4],divorcios2010$Agosto[4],
         divorcios2010$Septiembre[4],divorcios2010$Octubre[4],divorcios2010$Noviembre[4],divorcios2010$Diciembre[4],
         divorcios2011$Enero[4],divorcios2011$Febrero[4],divorcios2011$Marzo[4],divorcios2011$Abril[4],
         divorcios2011$Mayo[4],divorcios2011$Junio[4],divorcios2011$Julio[4],divorcios2011$Agosto[4],
         divorcios2011$Septiembre[4],divorcios2011$Octubre[4],divorcios2011$Noviembre[4],divorcios2011$Diciembre[4],
         divorcios2012$Enero[4],divorcios2012$Febrero[4],divorcios2012$Marzo[4],divorcios2012$Abril[4],
         divorcios2012$Mayo[4],divorcios2012$Junio[4],divorcios2012$Julio[4],divorcios2012$Agosto[4],
         divorcios2012$Septiembre[4],divorcios2012$Octubre[4],divorcios2012$Noviembre[4],divorcios2012$Diciembre[4],
         divorcios2013$Enero[4],divorcios2013$Febrero[4],divorcios2013$Marzo[4],divorcios2013$Abril[4],
         divorcios2013$Mayo[4],divorcios2013$Junio[4],divorcios2013$Julio[4],divorcios2013$Agosto[4],
         divorcios2013$Septiembre[4],divorcios2013$Octubre[4],divorcios2013$Noviembre[4],divorcios2013$Diciembre[4],
         divorcios2014$Enero[4],divorcios2014$Febrero[4],divorcios2014$Marzo[4],divorcios2014$Abril[4],
         divorcios2014$Mayo[4],divorcios2014$Junio[4],divorcios2014$Julio[4],divorcios2014$Agosto[4],
         divorcios2014$Septiembre[4],divorcios2014$Octubre[4],divorcios2014$Noviembre[4],divorcios2014$Diciembre[4])
X04 <- c(divorcios2010$Enero[5],divorcios2010$Febrero[5],divorcios2010$Marzo[5],divorcios2010$Abril[5],
         divorcios2010$Mayo[5],divorcios2010$Junio[5],divorcios2010$Julio[5],divorcios2010$Agosto[5],
         divorcios2010$Septiembre[5],divorcios2010$Octubre[5],divorcios2010$Noviembre[5],divorcios2010$Diciembre[5],
         divorcios2011$Enero[5],divorcios2011$Febrero[5],divorcios2011$Marzo[5],divorcios2011$Abril[5],
         divorcios2011$Mayo[5],divorcios2011$Junio[5],divorcios2011$Julio[5],divorcios2011$Agosto[5],
         divorcios2011$Septiembre[5],divorcios2011$Octubre[5],divorcios2011$Noviembre[5],divorcios2011$Diciembre[5],
         divorcios2012$Enero[5],divorcios2012$Febrero[5],divorcios2012$Marzo[5],divorcios2012$Abril[5],
         divorcios2012$Mayo[5],divorcios2012$Junio[5],divorcios2012$Julio[5],divorcios2012$Agosto[5],
         divorcios2012$Septiembre[5],divorcios2012$Octubre[5],divorcios2012$Noviembre[5],divorcios2012$Diciembre[5],
         divorcios2013$Enero[5],divorcios2013$Febrero[5],divorcios2013$Marzo[5],divorcios2013$Abril[5],
         divorcios2013$Mayo[5],divorcios2013$Junio[5],divorcios2013$Julio[5],divorcios2013$Agosto[5],
         divorcios2013$Septiembre[5],divorcios2013$Octubre[5],divorcios2013$Noviembre[5],divorcios2013$Diciembre[5],
         divorcios2014$Enero[5],divorcios2014$Febrero[5],divorcios2014$Marzo[5],divorcios2014$Abril[5],
         divorcios2014$Mayo[5],divorcios2014$Junio[5],divorcios2014$Julio[5],divorcios2014$Agosto[5],
         divorcios2014$Septiembre[5],divorcios2014$Octubre[5],divorcios2014$Noviembre[5],divorcios2014$Diciembre[5])
X05 <- c(divorcios2010$Enero[6],divorcios2010$Febrero[6],divorcios2010$Marzo[6],divorcios2010$Abril[6],
         divorcios2010$Mayo[6],divorcios2010$Junio[6],divorcios2010$Julio[6],divorcios2010$Agosto[6],
         divorcios2010$Septiembre[6],divorcios2010$Octubre[6],divorcios2010$Noviembre[6],divorcios2010$Diciembre[6],
         divorcios2011$Enero[6],divorcios2011$Febrero[6],divorcios2011$Marzo[6],divorcios2011$Abril[6],
         divorcios2011$Mayo[6],divorcios2011$Junio[6],divorcios2011$Julio[6],divorcios2011$Agosto[6],
         divorcios2011$Septiembre[6],divorcios2011$Octubre[6],divorcios2011$Noviembre[6],divorcios2011$Diciembre[6],
         divorcios2012$Enero[6],divorcios2012$Febrero[6],divorcios2012$Marzo[6],divorcios2012$Abril[6],
         divorcios2012$Mayo[6],divorcios2012$Junio[6],divorcios2012$Julio[6],divorcios2012$Agosto[6],
         divorcios2012$Septiembre[6],divorcios2012$Octubre[6],divorcios2012$Noviembre[6],divorcios2012$Diciembre[6],
         divorcios2013$Enero[6],divorcios2013$Febrero[6],divorcios2013$Marzo[6],divorcios2013$Abril[6],
         divorcios2013$Mayo[6],divorcios2013$Junio[6],divorcios2013$Julio[6],divorcios2013$Agosto[6],
         divorcios2013$Septiembre[6],divorcios2013$Octubre[6],divorcios2013$Noviembre[6],divorcios2013$Diciembre[6],
         divorcios2014$Enero[6],divorcios2014$Febrero[6],divorcios2014$Marzo[6],divorcios2014$Abril[6],
         divorcios2014$Mayo[6],divorcios2014$Junio[6],divorcios2014$Julio[6],divorcios2014$Agosto[6],
         divorcios2014$Septiembre[6],divorcios2014$Octubre[6],divorcios2014$Noviembre[6],divorcios2014$Diciembre[6])
X06 <- c(divorcios2010$Enero[7],divorcios2010$Febrero[7],divorcios2010$Marzo[7],divorcios2010$Abril[7],
         divorcios2010$Mayo[7],divorcios2010$Junio[7],divorcios2010$Julio[7],divorcios2010$Agosto[7],
         divorcios2010$Septiembre[7],divorcios2010$Octubre[7],divorcios2010$Noviembre[7],divorcios2010$Diciembre[7],
         divorcios2011$Enero[7],divorcios2011$Febrero[7],divorcios2011$Marzo[7],divorcios2011$Abril[7],
         divorcios2011$Mayo[7],divorcios2011$Junio[7],divorcios2011$Julio[7],divorcios2011$Agosto[7],
         divorcios2011$Septiembre[7],divorcios2011$Octubre[7],divorcios2011$Noviembre[7],divorcios2011$Diciembre[7],
         divorcios2012$Enero[7],divorcios2012$Febrero[7],divorcios2012$Marzo[7],divorcios2012$Abril[7],
         divorcios2012$Mayo[7],divorcios2012$Junio[7],divorcios2012$Julio[7],divorcios2012$Agosto[7],
         divorcios2012$Septiembre[7],divorcios2012$Octubre[7],divorcios2012$Noviembre[7],divorcios2012$Diciembre[7],
         divorcios2013$Enero[7],divorcios2013$Febrero[7],divorcios2013$Marzo[7],divorcios2013$Abril[7],
         divorcios2013$Mayo[7],divorcios2013$Junio[7],divorcios2013$Julio[7],divorcios2013$Agosto[7],
         divorcios2013$Septiembre[7],divorcios2013$Octubre[7],divorcios2013$Noviembre[7],divorcios2013$Diciembre[7],
         divorcios2014$Enero[7],divorcios2014$Febrero[7],divorcios2014$Marzo[7],divorcios2014$Abril[7],
         divorcios2014$Mayo[7],divorcios2014$Junio[7],divorcios2014$Julio[7],divorcios2014$Agosto[7],
         divorcios2014$Septiembre[7],divorcios2014$Octubre[7],divorcios2014$Noviembre[7],divorcios2014$Diciembre[7])
X07 <- c(divorcios2010$Enero[8],divorcios2010$Febrero[8],divorcios2010$Marzo[8],divorcios2010$Abril[8],
         divorcios2010$Mayo[8],divorcios2010$Junio[8],divorcios2010$Julio[8],divorcios2010$Agosto[8],
         divorcios2010$Septiembre[8],divorcios2010$Octubre[8],divorcios2010$Noviembre[8],divorcios2010$Diciembre[8],
         divorcios2011$Enero[8],divorcios2011$Febrero[8],divorcios2011$Marzo[8],divorcios2011$Abril[8],
         divorcios2011$Mayo[8],divorcios2011$Junio[8],divorcios2011$Julio[8],divorcios2011$Agosto[8],
         divorcios2011$Septiembre[8],divorcios2011$Octubre[8],divorcios2011$Noviembre[8],divorcios2011$Diciembre[8],
         divorcios2012$Enero[8],divorcios2012$Febrero[8],divorcios2012$Marzo[8],divorcios2012$Abril[8],
         divorcios2012$Mayo[8],divorcios2012$Junio[8],divorcios2012$Julio[8],divorcios2012$Agosto[8],
         divorcios2012$Septiembre[8],divorcios2012$Octubre[8],divorcios2012$Noviembre[8],divorcios2012$Diciembre[8],
         divorcios2013$Enero[8],divorcios2013$Febrero[8],divorcios2013$Marzo[8],divorcios2013$Abril[8],
         divorcios2013$Mayo[8],divorcios2013$Junio[8],divorcios2013$Julio[8],divorcios2013$Agosto[8],
         divorcios2013$Septiembre[8],divorcios2013$Octubre[8],divorcios2013$Noviembre[8],divorcios2013$Diciembre[8],
         divorcios2014$Enero[8],divorcios2014$Febrero[8],divorcios2014$Marzo[8],divorcios2014$Abril[8],
         divorcios2014$Mayo[8],divorcios2014$Junio[8],divorcios2014$Julio[8],divorcios2014$Agosto[8],
         divorcios2014$Septiembre[8],divorcios2014$Octubre[8],divorcios2014$Noviembre[8],divorcios2014$Diciembre[8])
X08 <- c(divorcios2010$Enero[9],divorcios2010$Febrero[9],divorcios2010$Marzo[9],divorcios2010$Abril[9],
         divorcios2010$Mayo[9],divorcios2010$Junio[9],divorcios2010$Julio[9],divorcios2010$Agosto[9],
         divorcios2010$Septiembre[9],divorcios2010$Octubre[9],divorcios2010$Noviembre[9],divorcios2010$Diciembre[9],
         divorcios2011$Enero[9],divorcios2011$Febrero[9],divorcios2011$Marzo[9],divorcios2011$Abril[9],
         divorcios2011$Mayo[9],divorcios2011$Junio[9],divorcios2011$Julio[9],divorcios2011$Agosto[9],
         divorcios2011$Septiembre[9],divorcios2011$Octubre[9],divorcios2011$Noviembre[9],divorcios2011$Diciembre[9],
         divorcios2012$Enero[9],divorcios2012$Febrero[9],divorcios2012$Marzo[9],divorcios2012$Abril[9],
         divorcios2012$Mayo[9],divorcios2012$Junio[9],divorcios2012$Julio[9],divorcios2012$Agosto[9],
         divorcios2012$Septiembre[9],divorcios2012$Octubre[9],divorcios2012$Noviembre[9],divorcios2012$Diciembre[9],
         divorcios2013$Enero[9],divorcios2013$Febrero[9],divorcios2013$Marzo[9],divorcios2013$Abril[9],
         divorcios2013$Mayo[9],divorcios2013$Junio[9],divorcios2013$Julio[9],divorcios2013$Agosto[9],
         divorcios2013$Septiembre[9],divorcios2013$Octubre[9],divorcios2013$Noviembre[9],divorcios2013$Diciembre[9],
         divorcios2014$Enero[9],divorcios2014$Febrero[9],divorcios2014$Marzo[9],divorcios2014$Abril[9],
         divorcios2014$Mayo[9],divorcios2014$Junio[9],divorcios2014$Julio[9],divorcios2014$Agosto[9],
         divorcios2014$Septiembre[9],divorcios2014$Octubre[9],divorcios2014$Noviembre[9],divorcios2014$Diciembre[9])
X09 <- c(divorcios2010$Enero[10],divorcios2010$Febrero[10],divorcios2010$Marzo[10],divorcios2010$Abril[10],
         divorcios2010$Mayo[10],divorcios2010$Junio[10],divorcios2010$Julio[10],divorcios2010$Agosto[10],
         divorcios2010$Septiembre[10],divorcios2010$Octubre[10],divorcios2010$Noviembre[10],divorcios2010$Diciembre[10],
         divorcios2011$Enero[10],divorcios2011$Febrero[10],divorcios2011$Marzo[10],divorcios2011$Abril[10],
         divorcios2011$Mayo[10],divorcios2011$Junio[10],divorcios2011$Julio[10],divorcios2011$Agosto[10],
         divorcios2011$Septiembre[10],divorcios2011$Octubre[10],divorcios2011$Noviembre[10],divorcios2011$Diciembre[10],
         divorcios2012$Enero[10],divorcios2012$Febrero[10],divorcios2012$Marzo[10],divorcios2012$Abril[10],
         divorcios2012$Mayo[10],divorcios2012$Junio[10],divorcios2012$Julio[10],divorcios2012$Agosto[10],
         divorcios2012$Septiembre[10],divorcios2012$Octubre[10],divorcios2012$Noviembre[10],divorcios2012$Diciembre[10],
         divorcios2013$Enero[10],divorcios2013$Febrero[10],divorcios2013$Marzo[10],divorcios2013$Abril[10],
         divorcios2013$Mayo[10],divorcios2013$Junio[10],divorcios2013$Julio[10],divorcios2013$Agosto[10],
         divorcios2013$Septiembre[10],divorcios2013$Octubre[10],divorcios2013$Noviembre[10],divorcios2013$Diciembre[10],
         divorcios2014$Enero[10],divorcios2014$Febrero[10],divorcios2014$Marzo[10],divorcios2014$Abril[10],
         divorcios2014$Mayo[10],divorcios2014$Junio[10],divorcios2014$Julio[10],divorcios2014$Agosto[10],
         divorcios2014$Septiembre[10],divorcios2014$Octubre[10],divorcios2014$Noviembre[10],divorcios2014$Diciembre[10])
X10 <- c(divorcios2010$Enero[11],divorcios2010$Febrero[11],divorcios2010$Marzo[11],divorcios2010$Abril[11],
         divorcios2010$Mayo[11],divorcios2010$Junio[11],divorcios2010$Julio[11],divorcios2010$Agosto[11],
         divorcios2010$Septiembre[11],divorcios2010$Octubre[11],divorcios2010$Noviembre[11],divorcios2010$Diciembre[11],
         divorcios2011$Enero[11],divorcios2011$Febrero[11],divorcios2011$Marzo[11],divorcios2011$Abril[11],
         divorcios2011$Mayo[11],divorcios2011$Junio[11],divorcios2011$Julio[11],divorcios2011$Agosto[11],
         divorcios2011$Septiembre[11],divorcios2011$Octubre[11],divorcios2011$Noviembre[11],divorcios2011$Diciembre[11],
         divorcios2012$Enero[11],divorcios2012$Febrero[11],divorcios2012$Marzo[11],divorcios2012$Abril[11],
         divorcios2012$Mayo[11],divorcios2012$Junio[11],divorcios2012$Julio[11],divorcios2012$Agosto[11],
         divorcios2012$Septiembre[11],divorcios2012$Octubre[11],divorcios2012$Noviembre[11],divorcios2012$Diciembre[11],
         divorcios2013$Enero[11],divorcios2013$Febrero[11],divorcios2013$Marzo[11],divorcios2013$Abril[11],
         divorcios2013$Mayo[11],divorcios2013$Junio[11],divorcios2013$Julio[11],divorcios2013$Agosto[11],
         divorcios2013$Septiembre[11],divorcios2013$Octubre[11],divorcios2013$Noviembre[11],divorcios2013$Diciembre[11],
         divorcios2014$Enero[11],divorcios2014$Febrero[11],divorcios2014$Marzo[11],divorcios2014$Abril[11],
         divorcios2014$Mayo[11],divorcios2014$Junio[11],divorcios2014$Julio[11],divorcios2014$Agosto[11],
         divorcios2014$Septiembre[11],divorcios2014$Octubre[11],divorcios2014$Noviembre[11],divorcios2014$Diciembre[11])
X11 <- c(divorcios2010$Enero[12],divorcios2010$Febrero[12],divorcios2010$Marzo[12],divorcios2010$Abril[12],
         divorcios2010$Mayo[12],divorcios2010$Junio[12],divorcios2010$Julio[12],divorcios2010$Agosto[12],
         divorcios2010$Septiembre[12],divorcios2010$Octubre[12],divorcios2010$Noviembre[12],divorcios2010$Diciembre[12],
         divorcios2011$Enero[12],divorcios2011$Febrero[12],divorcios2011$Marzo[12],divorcios2011$Abril[12],
         divorcios2011$Mayo[12],divorcios2011$Junio[12],divorcios2011$Julio[12],divorcios2011$Agosto[12],
         divorcios2011$Septiembre[12],divorcios2011$Octubre[12],divorcios2011$Noviembre[12],divorcios2011$Diciembre[12],
         divorcios2012$Enero[12],divorcios2012$Febrero[12],divorcios2012$Marzo[12],divorcios2012$Abril[12],
         divorcios2012$Mayo[12],divorcios2012$Junio[12],divorcios2012$Julio[12],divorcios2012$Agosto[12],
         divorcios2012$Septiembre[12],divorcios2012$Octubre[12],divorcios2012$Noviembre[12],divorcios2012$Diciembre[12],
         divorcios2013$Enero[12],divorcios2013$Febrero[12],divorcios2013$Marzo[12],divorcios2013$Abril[12],
         divorcios2013$Mayo[12],divorcios2013$Junio[12],divorcios2013$Julio[12],divorcios2013$Agosto[12],
         divorcios2013$Septiembre[12],divorcios2013$Octubre[12],divorcios2013$Noviembre[12],divorcios2013$Diciembre[12],
         divorcios2014$Enero[12],divorcios2014$Febrero[12],divorcios2014$Marzo[12],divorcios2014$Abril[12],
         divorcios2014$Mayo[12],divorcios2014$Junio[12],divorcios2014$Julio[12],divorcios2014$Agosto[12],
         divorcios2014$Septiembre[12],divorcios2014$Octubre[12],divorcios2014$Noviembre[12],divorcios2014$Diciembre[12])
X12 <- c(divorcios2010$Enero[13],divorcios2010$Febrero[13],divorcios2010$Marzo[13],divorcios2010$Abril[13],
         divorcios2010$Mayo[13],divorcios2010$Junio[13],divorcios2010$Julio[13],divorcios2010$Agosto[13],
         divorcios2010$Septiembre[13],divorcios2010$Octubre[13],divorcios2010$Noviembre[13],divorcios2010$Diciembre[13],
         divorcios2011$Enero[13],divorcios2011$Febrero[13],divorcios2011$Marzo[13],divorcios2011$Abril[13],
         divorcios2011$Mayo[13],divorcios2011$Junio[13],divorcios2011$Julio[13],divorcios2011$Agosto[13],
         divorcios2011$Septiembre[13],divorcios2011$Octubre[13],divorcios2011$Noviembre[13],divorcios2011$Diciembre[13],
         divorcios2012$Enero[13],divorcios2012$Febrero[13],divorcios2012$Marzo[13],divorcios2012$Abril[13],
         divorcios2012$Mayo[13],divorcios2012$Junio[13],divorcios2012$Julio[13],divorcios2012$Agosto[13],
         divorcios2012$Septiembre[13],divorcios2012$Octubre[13],divorcios2012$Noviembre[13],divorcios2012$Diciembre[13],
         divorcios2013$Enero[13],divorcios2013$Febrero[13],divorcios2013$Marzo[13],divorcios2013$Abril[13],
         divorcios2013$Mayo[13],divorcios2013$Junio[13],divorcios2013$Julio[13],divorcios2013$Agosto[13],
         divorcios2013$Septiembre[13],divorcios2013$Octubre[13],divorcios2013$Noviembre[13],divorcios2013$Diciembre[13],
         divorcios2014$Enero[13],divorcios2014$Febrero[13],divorcios2014$Marzo[13],divorcios2014$Abril[13],
         divorcios2014$Mayo[13],divorcios2014$Junio[13],divorcios2014$Julio[13],divorcios2014$Agosto[13],
         divorcios2014$Septiembre[13],divorcios2014$Octubre[13],divorcios2014$Noviembre[13],divorcios2014$Diciembre[13])
X13 <- c(divorcios2010$Enero[14],divorcios2010$Febrero[14],divorcios2010$Marzo[14],divorcios2010$Abril[14],
         divorcios2010$Mayo[14],divorcios2010$Junio[14],divorcios2010$Julio[14],divorcios2010$Agosto[14],
         divorcios2010$Septiembre[14],divorcios2010$Octubre[14],divorcios2010$Noviembre[14],divorcios2010$Diciembre[14],
         divorcios2011$Enero[14],divorcios2011$Febrero[14],divorcios2011$Marzo[14],divorcios2011$Abril[14],
         divorcios2011$Mayo[14],divorcios2011$Junio[14],divorcios2011$Julio[14],divorcios2011$Agosto[14],
         divorcios2011$Septiembre[14],divorcios2011$Octubre[14],divorcios2011$Noviembre[14],divorcios2011$Diciembre[14],
         divorcios2012$Enero[14],divorcios2012$Febrero[14],divorcios2012$Marzo[14],divorcios2012$Abril[14],
         divorcios2012$Mayo[14],divorcios2012$Junio[14],divorcios2012$Julio[14],divorcios2012$Agosto[14],
         divorcios2012$Septiembre[14],divorcios2012$Octubre[14],divorcios2012$Noviembre[14],divorcios2012$Diciembre[14],
         divorcios2013$Enero[14],divorcios2013$Febrero[14],divorcios2013$Marzo[14],divorcios2013$Abril[14],
         divorcios2013$Mayo[14],divorcios2013$Junio[14],divorcios2013$Julio[14],divorcios2013$Agosto[14],
         divorcios2013$Septiembre[14],divorcios2013$Octubre[14],divorcios2013$Noviembre[14],divorcios2013$Diciembre[14],
         divorcios2014$Enero[14],divorcios2014$Febrero[14],divorcios2014$Marzo[14],divorcios2014$Abril[14],
         divorcios2014$Mayo[14],divorcios2014$Junio[14],divorcios2014$Julio[14],divorcios2014$Agosto[14],
         divorcios2014$Septiembre[14],divorcios2014$Octubre[14],divorcios2014$Noviembre[14],divorcios2014$Diciembre[14])
X14 <- c(divorcios2010$Enero[15],divorcios2010$Febrero[15],divorcios2010$Marzo[15],divorcios2010$Abril[15],
         divorcios2010$Mayo[15],divorcios2010$Junio[15],divorcios2010$Julio[15],divorcios2010$Agosto[15],
         divorcios2010$Septiembre[15],divorcios2010$Octubre[15],divorcios2010$Noviembre[15],divorcios2010$Diciembre[15],
         divorcios2011$Enero[15],divorcios2011$Febrero[15],divorcios2011$Marzo[15],divorcios2011$Abril[15],
         divorcios2011$Mayo[15],divorcios2011$Junio[15],divorcios2011$Julio[15],divorcios2011$Agosto[15],
         divorcios2011$Septiembre[15],divorcios2011$Octubre[15],divorcios2011$Noviembre[15],divorcios2011$Diciembre[15],
         divorcios2012$Enero[15],divorcios2012$Febrero[15],divorcios2012$Marzo[15],divorcios2012$Abril[15],
         divorcios2012$Mayo[15],divorcios2012$Junio[15],divorcios2012$Julio[15],divorcios2012$Agosto[15],
         divorcios2012$Septiembre[15],divorcios2012$Octubre[15],divorcios2012$Noviembre[15],divorcios2012$Diciembre[15],
         divorcios2013$Enero[15],divorcios2013$Febrero[15],divorcios2013$Marzo[15],divorcios2013$Abril[15],
         divorcios2013$Mayo[15],divorcios2013$Junio[15],divorcios2013$Julio[15],divorcios2013$Agosto[15],
         divorcios2013$Septiembre[15],divorcios2013$Octubre[15],divorcios2013$Noviembre[15],divorcios2013$Diciembre[15],
         divorcios2014$Enero[15],divorcios2014$Febrero[15],divorcios2014$Marzo[15],divorcios2014$Abril[15],
         divorcios2014$Mayo[15],divorcios2014$Junio[15],divorcios2014$Julio[15],divorcios2014$Agosto[15],
         divorcios2014$Septiembre[15],divorcios2014$Octubre[15],divorcios2014$Noviembre[15],divorcios2014$Diciembre[15])
X15 <- c(divorcios2010$Enero[16],divorcios2010$Febrero[16],divorcios2010$Marzo[16],divorcios2010$Abril[16],
         divorcios2010$Mayo[16],divorcios2010$Junio[16],divorcios2010$Julio[16],divorcios2010$Agosto[16],
         divorcios2010$Septiembre[16],divorcios2010$Octubre[16],divorcios2010$Noviembre[16],divorcios2010$Diciembre[16],
         divorcios2011$Enero[16],divorcios2011$Febrero[16],divorcios2011$Marzo[16],divorcios2011$Abril[16],
         divorcios2011$Mayo[16],divorcios2011$Junio[16],divorcios2011$Julio[16],divorcios2011$Agosto[16],
         divorcios2011$Septiembre[16],divorcios2011$Octubre[16],divorcios2011$Noviembre[16],divorcios2011$Diciembre[16],
         divorcios2012$Enero[16],divorcios2012$Febrero[16],divorcios2012$Marzo[16],divorcios2012$Abril[16],
         divorcios2012$Mayo[16],divorcios2012$Junio[16],divorcios2012$Julio[16],divorcios2012$Agosto[16],
         divorcios2012$Septiembre[16],divorcios2012$Octubre[16],divorcios2012$Noviembre[16],divorcios2012$Diciembre[16],
         divorcios2013$Enero[16],divorcios2013$Febrero[16],divorcios2013$Marzo[16],divorcios2013$Abril[16],
         divorcios2013$Mayo[16],divorcios2013$Junio[16],divorcios2013$Julio[16],divorcios2013$Agosto[16],
         divorcios2013$Septiembre[16],divorcios2013$Octubre[16],divorcios2013$Noviembre[16],divorcios2013$Diciembre[16],
         divorcios2014$Enero[16],divorcios2014$Febrero[16],divorcios2014$Marzo[16],divorcios2014$Abril[16],
         divorcios2014$Mayo[16],divorcios2014$Junio[16],divorcios2014$Julio[16],divorcios2014$Agosto[16],
         divorcios2014$Septiembre[16],divorcios2014$Octubre[16],divorcios2014$Noviembre[16],divorcios2014$Diciembre[16])
X16 <- c(divorcios2010$Enero[17],divorcios2010$Febrero[17],divorcios2010$Marzo[17],divorcios2010$Abril[17],
         divorcios2010$Mayo[17],divorcios2010$Junio[17],divorcios2010$Julio[17],divorcios2010$Agosto[17],
         divorcios2010$Septiembre[17],divorcios2010$Octubre[17],divorcios2010$Noviembre[17],divorcios2010$Diciembre[17],
         divorcios2011$Enero[17],divorcios2011$Febrero[17],divorcios2011$Marzo[17],divorcios2011$Abril[17],
         divorcios2011$Mayo[17],divorcios2011$Junio[17],divorcios2011$Julio[17],divorcios2011$Agosto[17],
         divorcios2011$Septiembre[17],divorcios2011$Octubre[17],divorcios2011$Noviembre[17],divorcios2011$Diciembre[17],
         divorcios2012$Enero[17],divorcios2012$Febrero[17],divorcios2012$Marzo[17],divorcios2012$Abril[17],
         divorcios2012$Mayo[17],divorcios2012$Junio[17],divorcios2012$Julio[17],divorcios2012$Agosto[17],
         divorcios2012$Septiembre[17],divorcios2012$Octubre[17],divorcios2012$Noviembre[17],divorcios2012$Diciembre[17],
         divorcios2013$Enero[17],divorcios2013$Febrero[17],divorcios2013$Marzo[17],divorcios2013$Abril[17],
         divorcios2013$Mayo[17],divorcios2013$Junio[17],divorcios2013$Julio[17],divorcios2013$Agosto[17],
         divorcios2013$Septiembre[17],divorcios2013$Octubre[17],divorcios2013$Noviembre[17],divorcios2013$Diciembre[17],
         divorcios2014$Enero[17],divorcios2014$Febrero[17],divorcios2014$Marzo[17],divorcios2014$Abril[17],
         divorcios2014$Mayo[17],divorcios2014$Junio[17],divorcios2014$Julio[17],divorcios2014$Agosto[17],
         divorcios2014$Septiembre[17],divorcios2014$Octubre[17],divorcios2014$Noviembre[17],divorcios2014$Diciembre[17])
X17 <- c(divorcios2010$Enero[18],divorcios2010$Febrero[18],divorcios2010$Marzo[18],divorcios2010$Abril[18],
         divorcios2010$Mayo[18],divorcios2010$Junio[18],divorcios2010$Julio[18],divorcios2010$Agosto[18],
         divorcios2010$Septiembre[18],divorcios2010$Octubre[18],divorcios2010$Noviembre[18],divorcios2010$Diciembre[18],
         divorcios2011$Enero[18],divorcios2011$Febrero[18],divorcios2011$Marzo[18],divorcios2011$Abril[18],
         divorcios2011$Mayo[18],divorcios2011$Junio[18],divorcios2011$Julio[18],divorcios2011$Agosto[18],
         divorcios2011$Septiembre[18],divorcios2011$Octubre[18],divorcios2011$Noviembre[18],divorcios2011$Diciembre[18],
         divorcios2012$Enero[18],divorcios2012$Febrero[18],divorcios2012$Marzo[18],divorcios2012$Abril[18],
         divorcios2012$Mayo[18],divorcios2012$Junio[18],divorcios2012$Julio[18],divorcios2012$Agosto[18],
         divorcios2012$Septiembre[18],divorcios2012$Octubre[18],divorcios2012$Noviembre[18],divorcios2012$Diciembre[18],
         divorcios2013$Enero[18],divorcios2013$Febrero[18],divorcios2013$Marzo[18],divorcios2013$Abril[18],
         divorcios2013$Mayo[18],divorcios2013$Junio[18],divorcios2013$Julio[18],divorcios2013$Agosto[18],
         divorcios2013$Septiembre[18],divorcios2013$Octubre[18],divorcios2013$Noviembre[18],divorcios2013$Diciembre[18],
         divorcios2014$Enero[18],divorcios2014$Febrero[18],divorcios2014$Marzo[18],divorcios2014$Abril[18],
         divorcios2014$Mayo[18],divorcios2014$Junio[18],divorcios2014$Julio[18],divorcios2014$Agosto[18],
         divorcios2014$Septiembre[18],divorcios2014$Octubre[18],divorcios2014$Noviembre[18],divorcios2014$Diciembre[18])
X18 <- c(divorcios2010$Enero[19],divorcios2010$Febrero[19],divorcios2010$Marzo[19],divorcios2010$Abril[19],
         divorcios2010$Mayo[19],divorcios2010$Junio[19],divorcios2010$Julio[19],divorcios2010$Agosto[19],
         divorcios2010$Septiembre[19],divorcios2010$Octubre[19],divorcios2010$Noviembre[19],divorcios2010$Diciembre[19],
         divorcios2011$Enero[19],divorcios2011$Febrero[19],divorcios2011$Marzo[19],divorcios2011$Abril[19],
         divorcios2011$Mayo[19],divorcios2011$Junio[19],divorcios2011$Julio[19],divorcios2011$Agosto[19],
         divorcios2011$Septiembre[19],divorcios2011$Octubre[19],divorcios2011$Noviembre[19],divorcios2011$Diciembre[19],
         divorcios2012$Enero[19],divorcios2012$Febrero[19],divorcios2012$Marzo[19],divorcios2012$Abril[19],
         divorcios2012$Mayo[19],divorcios2012$Junio[19],divorcios2012$Julio[19],divorcios2012$Agosto[19],
         divorcios2012$Septiembre[19],divorcios2012$Octubre[19],divorcios2012$Noviembre[19],divorcios2012$Diciembre[19],
         divorcios2013$Enero[19],divorcios2013$Febrero[19],divorcios2013$Marzo[19],divorcios2013$Abril[19],
         divorcios2013$Mayo[19],divorcios2013$Junio[19],divorcios2013$Julio[19],divorcios2013$Agosto[19],
         divorcios2013$Septiembre[19],divorcios2013$Octubre[19],divorcios2013$Noviembre[19],divorcios2013$Diciembre[19],
         divorcios2014$Enero[19],divorcios2014$Febrero[19],divorcios2014$Marzo[19],divorcios2014$Abril[19],
         divorcios2014$Mayo[19],divorcios2014$Junio[19],divorcios2014$Julio[19],divorcios2014$Agosto[19],
         divorcios2014$Septiembre[19],divorcios2014$Octubre[19],divorcios2014$Noviembre[19],divorcios2014$Diciembre[19])
X19 <- c(divorcios2010$Enero[20],divorcios2010$Febrero[20],divorcios2010$Marzo[20],divorcios2010$Abril[20],
         divorcios2010$Mayo[20],divorcios2010$Junio[20],divorcios2010$Julio[20],divorcios2010$Agosto[20],
         divorcios2010$Septiembre[20],divorcios2010$Octubre[20],divorcios2010$Noviembre[20],divorcios2010$Diciembre[20],
         divorcios2011$Enero[20],divorcios2011$Febrero[20],divorcios2011$Marzo[20],divorcios2011$Abril[20],
         divorcios2011$Mayo[20],divorcios2011$Junio[20],divorcios2011$Julio[20],divorcios2011$Agosto[20],
         divorcios2011$Septiembre[20],divorcios2011$Octubre[20],divorcios2011$Noviembre[20],divorcios2011$Diciembre[20],
         divorcios2012$Enero[20],divorcios2012$Febrero[20],divorcios2012$Marzo[20],divorcios2012$Abril[20],
         divorcios2012$Mayo[20],divorcios2012$Junio[20],divorcios2012$Julio[20],divorcios2012$Agosto[20],
         divorcios2012$Septiembre[20],divorcios2012$Octubre[20],divorcios2012$Noviembre[20],divorcios2012$Diciembre[20],
         divorcios2013$Enero[20],divorcios2013$Febrero[20],divorcios2013$Marzo[20],divorcios2013$Abril[20],
         divorcios2013$Mayo[20],divorcios2013$Junio[20],divorcios2013$Julio[20],divorcios2013$Agosto[20],
         divorcios2013$Septiembre[20],divorcios2013$Octubre[20],divorcios2013$Noviembre[20],divorcios2013$Diciembre[20],
         divorcios2014$Enero[20],divorcios2014$Febrero[20],divorcios2014$Marzo[20],divorcios2014$Abril[20],
         divorcios2014$Mayo[20],divorcios2014$Junio[20],divorcios2014$Julio[20],divorcios2014$Agosto[20],
         divorcios2014$Septiembre[20],divorcios2014$Octubre[20],divorcios2014$Noviembre[20],divorcios2014$Diciembre[20])
X20 <- c(divorcios2010$Enero[21],divorcios2010$Febrero[21],divorcios2010$Marzo[21],divorcios2010$Abril[21],
         divorcios2010$Mayo[21],divorcios2010$Junio[21],divorcios2010$Julio[21],divorcios2010$Agosto[21],
         divorcios2010$Septiembre[21],divorcios2010$Octubre[21],divorcios2010$Noviembre[21],divorcios2010$Diciembre[21],
         divorcios2011$Enero[21],divorcios2011$Febrero[21],divorcios2011$Marzo[21],divorcios2011$Abril[21],
         divorcios2011$Mayo[21],divorcios2011$Junio[21],divorcios2011$Julio[21],divorcios2011$Agosto[21],
         divorcios2011$Septiembre[21],divorcios2011$Octubre[21],divorcios2011$Noviembre[21],divorcios2011$Diciembre[21],
         divorcios2012$Enero[21],divorcios2012$Febrero[21],divorcios2012$Marzo[21],divorcios2012$Abril[21],
         divorcios2012$Mayo[21],divorcios2012$Junio[21],divorcios2012$Julio[21],divorcios2012$Agosto[21],
         divorcios2012$Septiembre[21],divorcios2012$Octubre[21],divorcios2012$Noviembre[21],divorcios2012$Diciembre[21],
         divorcios2013$Enero[21],divorcios2013$Febrero[21],divorcios2013$Marzo[21],divorcios2013$Abril[21],
         divorcios2013$Mayo[21],divorcios2013$Junio[21],divorcios2013$Julio[21],divorcios2013$Agosto[21],
         divorcios2013$Septiembre[21],divorcios2013$Octubre[21],divorcios2013$Noviembre[21],divorcios2013$Diciembre[21],
         divorcios2014$Enero[21],divorcios2014$Febrero[21],divorcios2014$Marzo[21],divorcios2014$Abril[21],
         divorcios2014$Mayo[21],divorcios2014$Junio[21],divorcios2014$Julio[21],divorcios2014$Agosto[21],
         divorcios2014$Septiembre[21],divorcios2014$Octubre[21],divorcios2014$Noviembre[21],divorcios2014$Diciembre[21])
X21 <- c(divorcios2010$Enero[22],divorcios2010$Febrero[22],divorcios2010$Marzo[22],divorcios2010$Abril[22],
         divorcios2010$Mayo[22],divorcios2010$Junio[22],divorcios2010$Julio[22],divorcios2010$Agosto[22],
         divorcios2010$Septiembre[22],divorcios2010$Octubre[22],divorcios2010$Noviembre[22],divorcios2010$Diciembre[22],
         divorcios2011$Enero[22],divorcios2011$Febrero[22],divorcios2011$Marzo[22],divorcios2011$Abril[22],
         divorcios2011$Mayo[22],divorcios2011$Junio[22],divorcios2011$Julio[22],divorcios2011$Agosto[22],
         divorcios2011$Septiembre[22],divorcios2011$Octubre[22],divorcios2011$Noviembre[22],divorcios2011$Diciembre[22],
         divorcios2012$Enero[22],divorcios2012$Febrero[22],divorcios2012$Marzo[22],divorcios2012$Abril[22],
         divorcios2012$Mayo[22],divorcios2012$Junio[22],divorcios2012$Julio[22],divorcios2012$Agosto[22],
         divorcios2012$Septiembre[22],divorcios2012$Octubre[22],divorcios2012$Noviembre[22],divorcios2012$Diciembre[22],
         divorcios2013$Enero[22],divorcios2013$Febrero[22],divorcios2013$Marzo[22],divorcios2013$Abril[22],
         divorcios2013$Mayo[22],divorcios2013$Junio[22],divorcios2013$Julio[22],divorcios2013$Agosto[22],
         divorcios2013$Septiembre[22],divorcios2013$Octubre[22],divorcios2013$Noviembre[22],divorcios2013$Diciembre[22],
         divorcios2014$Enero[22],divorcios2014$Febrero[22],divorcios2014$Marzo[22],divorcios2014$Abril[22],
         divorcios2014$Mayo[22],divorcios2014$Junio[22],divorcios2014$Julio[22],divorcios2014$Agosto[22],
         divorcios2014$Septiembre[22],divorcios2014$Octubre[22],divorcios2014$Noviembre[22],divorcios2014$Diciembre[22])
X22 <- c(divorcios2010$Enero[23],divorcios2010$Febrero[23],divorcios2010$Marzo[23],divorcios2010$Abril[23],
         divorcios2010$Mayo[23],divorcios2010$Junio[23],divorcios2010$Julio[23],divorcios2010$Agosto[23],
         divorcios2010$Septiembre[23],divorcios2010$Octubre[23],divorcios2010$Noviembre[23],divorcios2010$Diciembre[23],
         divorcios2011$Enero[23],divorcios2011$Febrero[23],divorcios2011$Marzo[23],divorcios2011$Abril[23],
         divorcios2011$Mayo[23],divorcios2011$Junio[23],divorcios2011$Julio[23],divorcios2011$Agosto[23],
         divorcios2011$Septiembre[23],divorcios2011$Octubre[23],divorcios2011$Noviembre[23],divorcios2011$Diciembre[23],
         divorcios2012$Enero[23],divorcios2012$Febrero[23],divorcios2012$Marzo[23],divorcios2012$Abril[23],
         divorcios2012$Mayo[23],divorcios2012$Junio[23],divorcios2012$Julio[23],divorcios2012$Agosto[23],
         divorcios2012$Septiembre[23],divorcios2012$Octubre[23],divorcios2012$Noviembre[23],divorcios2012$Diciembre[23],
         divorcios2013$Enero[23],divorcios2013$Febrero[23],divorcios2013$Marzo[23],divorcios2013$Abril[23],
         divorcios2013$Mayo[23],divorcios2013$Junio[23],divorcios2013$Julio[23],divorcios2013$Agosto[23],
         divorcios2013$Septiembre[23],divorcios2013$Octubre[23],divorcios2013$Noviembre[23],divorcios2013$Diciembre[23],
         divorcios2014$Enero[23],divorcios2014$Febrero[23],divorcios2014$Marzo[23],divorcios2014$Abril[23],
         divorcios2014$Mayo[23],divorcios2014$Junio[23],divorcios2014$Julio[23],divorcios2014$Agosto[23],
         divorcios2014$Septiembre[23],divorcios2014$Octubre[23],divorcios2014$Noviembre[23],divorcios2014$Diciembre[23])
X23 <- c(divorcios2010$Enero[24],divorcios2010$Febrero[24],divorcios2010$Marzo[24],divorcios2010$Abril[24],
         divorcios2010$Mayo[24],divorcios2010$Junio[24],divorcios2010$Julio[24],divorcios2010$Agosto[24],
         divorcios2010$Septiembre[24],divorcios2010$Octubre[24],divorcios2010$Noviembre[24],divorcios2010$Diciembre[24],
         divorcios2011$Enero[24],divorcios2011$Febrero[24],divorcios2011$Marzo[24],divorcios2011$Abril[24],
         divorcios2011$Mayo[24],divorcios2011$Junio[24],divorcios2011$Julio[24],divorcios2011$Agosto[24],
         divorcios2011$Septiembre[24],divorcios2011$Octubre[24],divorcios2011$Noviembre[24],divorcios2011$Diciembre[24],
         divorcios2012$Enero[24],divorcios2012$Febrero[24],divorcios2012$Marzo[24],divorcios2012$Abril[24],
         divorcios2012$Mayo[24],divorcios2012$Junio[24],divorcios2012$Julio[24],divorcios2012$Agosto[24],
         divorcios2012$Septiembre[24],divorcios2012$Octubre[24],divorcios2012$Noviembre[24],divorcios2012$Diciembre[24],
         divorcios2013$Enero[24],divorcios2013$Febrero[24],divorcios2013$Marzo[24],divorcios2013$Abril[24],
         divorcios2013$Mayo[24],divorcios2013$Junio[24],divorcios2013$Julio[24],divorcios2013$Agosto[24],
         divorcios2013$Septiembre[24],divorcios2013$Octubre[24],divorcios2013$Noviembre[24],divorcios2013$Diciembre[24],
         divorcios2014$Enero[24],divorcios2014$Febrero[24],divorcios2014$Marzo[24],divorcios2014$Abril[24],
         divorcios2014$Mayo[24],divorcios2014$Junio[24],divorcios2014$Julio[24],divorcios2014$Agosto[24],
         divorcios2014$Septiembre[24],divorcios2014$Octubre[24],divorcios2014$Noviembre[24],divorcios2014$Diciembre[24])
X24 <- c(divorcios2010$Enero[25],divorcios2010$Febrero[25],divorcios2010$Marzo[25],divorcios2010$Abril[25],
         divorcios2010$Mayo[25],divorcios2010$Junio[25],divorcios2010$Julio[25],divorcios2010$Agosto[25],
         divorcios2010$Septiembre[25],divorcios2010$Octubre[25],divorcios2010$Noviembre[25],divorcios2010$Diciembre[25],
         divorcios2011$Enero[25],divorcios2011$Febrero[25],divorcios2011$Marzo[25],divorcios2011$Abril[25],
         divorcios2011$Mayo[25],divorcios2011$Junio[25],divorcios2011$Julio[25],divorcios2011$Agosto[25],
         divorcios2011$Septiembre[25],divorcios2011$Octubre[25],divorcios2011$Noviembre[25],divorcios2011$Diciembre[25],
         divorcios2012$Enero[25],divorcios2012$Febrero[25],divorcios2012$Marzo[25],divorcios2012$Abril[25],
         divorcios2012$Mayo[25],divorcios2012$Junio[25],divorcios2012$Julio[25],divorcios2012$Agosto[25],
         divorcios2012$Septiembre[25],divorcios2012$Octubre[25],divorcios2012$Noviembre[25],divorcios2012$Diciembre[25],
         divorcios2013$Enero[25],divorcios2013$Febrero[25],divorcios2013$Marzo[25],divorcios2013$Abril[25],
         divorcios2013$Mayo[25],divorcios2013$Junio[25],divorcios2013$Julio[25],divorcios2013$Agosto[25],
         divorcios2013$Septiembre[25],divorcios2013$Octubre[25],divorcios2013$Noviembre[25],divorcios2013$Diciembre[25],
         divorcios2014$Enero[25],divorcios2014$Febrero[25],divorcios2014$Marzo[25],divorcios2014$Abril[25],
         divorcios2014$Mayo[25],divorcios2014$Junio[25],divorcios2014$Julio[25],divorcios2014$Agosto[25],
         divorcios2014$Septiembre[25],divorcios2014$Octubre[25],divorcios2014$Noviembre[25],divorcios2014$Diciembre[25])
X25 <- c(divorcios2010$Enero[26],divorcios2010$Febrero[26],divorcios2010$Marzo[26],divorcios2010$Abril[26],
         divorcios2010$Mayo[26],divorcios2010$Junio[26],divorcios2010$Julio[26],divorcios2010$Agosto[26],
         divorcios2010$Septiembre[26],divorcios2010$Octubre[26],divorcios2010$Noviembre[26],divorcios2010$Diciembre[26],
         divorcios2011$Enero[26],divorcios2011$Febrero[26],divorcios2011$Marzo[26],divorcios2011$Abril[26],
         divorcios2011$Mayo[26],divorcios2011$Junio[26],divorcios2011$Julio[26],divorcios2011$Agosto[26],
         divorcios2011$Septiembre[26],divorcios2011$Octubre[26],divorcios2011$Noviembre[26],divorcios2011$Diciembre[26],
         divorcios2012$Enero[26],divorcios2012$Febrero[26],divorcios2012$Marzo[26],divorcios2012$Abril[26],
         divorcios2012$Mayo[26],divorcios2012$Junio[26],divorcios2012$Julio[26],divorcios2012$Agosto[26],
         divorcios2012$Septiembre[26],divorcios2012$Octubre[26],divorcios2012$Noviembre[26],divorcios2012$Diciembre[26],
         divorcios2013$Enero[26],divorcios2013$Febrero[26],divorcios2013$Marzo[26],divorcios2013$Abril[26],
         divorcios2013$Mayo[26],divorcios2013$Junio[26],divorcios2013$Julio[26],divorcios2013$Agosto[26],
         divorcios2013$Septiembre[26],divorcios2013$Octubre[26],divorcios2013$Noviembre[26],divorcios2013$Diciembre[26],
         divorcios2014$Enero[26],divorcios2014$Febrero[26],divorcios2014$Marzo[26],divorcios2014$Abril[26],
         divorcios2014$Mayo[26],divorcios2014$Junio[26],divorcios2014$Julio[26],divorcios2014$Agosto[26],
         divorcios2014$Septiembre[26],divorcios2014$Octubre[26],divorcios2014$Noviembre[26],divorcios2014$Diciembre[26])
X26 <- c(divorcios2010$Enero[27],divorcios2010$Febrero[27],divorcios2010$Marzo[27],divorcios2010$Abril[27],
         divorcios2010$Mayo[27],divorcios2010$Junio[27],divorcios2010$Julio[27],divorcios2010$Agosto[27],
         divorcios2010$Septiembre[27],divorcios2010$Octubre[27],divorcios2010$Noviembre[27],divorcios2010$Diciembre[27],
         divorcios2011$Enero[27],divorcios2011$Febrero[27],divorcios2011$Marzo[27],divorcios2011$Abril[27],
         divorcios2011$Mayo[27],divorcios2011$Junio[27],divorcios2011$Julio[27],divorcios2011$Agosto[27],
         divorcios2011$Septiembre[27],divorcios2011$Octubre[27],divorcios2011$Noviembre[27],divorcios2011$Diciembre[27],
         divorcios2012$Enero[27],divorcios2012$Febrero[27],divorcios2012$Marzo[27],divorcios2012$Abril[27],
         divorcios2012$Mayo[27],divorcios2012$Junio[27],divorcios2012$Julio[27],divorcios2012$Agosto[27],
         divorcios2012$Septiembre[27],divorcios2012$Octubre[27],divorcios2012$Noviembre[27],divorcios2012$Diciembre[27],
         divorcios2013$Enero[27],divorcios2013$Febrero[27],divorcios2013$Marzo[27],divorcios2013$Abril[27],
         divorcios2013$Mayo[27],divorcios2013$Junio[27],divorcios2013$Julio[27],divorcios2013$Agosto[27],
         divorcios2013$Septiembre[27],divorcios2013$Octubre[27],divorcios2013$Noviembre[27],divorcios2013$Diciembre[27],
         divorcios2014$Enero[27],divorcios2014$Febrero[27],divorcios2014$Marzo[27],divorcios2014$Abril[27],
         divorcios2014$Mayo[27],divorcios2014$Junio[27],divorcios2014$Julio[27],divorcios2014$Agosto[27],
         divorcios2014$Septiembre[27],divorcios2014$Octubre[27],divorcios2014$Noviembre[27],divorcios2014$Diciembre[27])
X27 <- c(divorcios2010$Enero[28],divorcios2010$Febrero[28],divorcios2010$Marzo[28],divorcios2010$Abril[28],
         divorcios2010$Mayo[28],divorcios2010$Junio[28],divorcios2010$Julio[28],divorcios2010$Agosto[28],
         divorcios2010$Septiembre[28],divorcios2010$Octubre[28],divorcios2010$Noviembre[28],divorcios2010$Diciembre[28],
         divorcios2011$Enero[28],divorcios2011$Febrero[28],divorcios2011$Marzo[28],divorcios2011$Abril[28],
         divorcios2011$Mayo[28],divorcios2011$Junio[28],divorcios2011$Julio[28],divorcios2011$Agosto[28],
         divorcios2011$Septiembre[28],divorcios2011$Octubre[28],divorcios2011$Noviembre[28],divorcios2011$Diciembre[28],
         divorcios2012$Enero[28],divorcios2012$Febrero[28],divorcios2012$Marzo[28],divorcios2012$Abril[28],
         divorcios2012$Mayo[28],divorcios2012$Junio[28],divorcios2012$Julio[28],divorcios2012$Agosto[28],
         divorcios2012$Septiembre[28],divorcios2012$Octubre[28],divorcios2012$Noviembre[28],divorcios2012$Diciembre[28],
         divorcios2013$Enero[28],divorcios2013$Febrero[28],divorcios2013$Marzo[28],divorcios2013$Abril[28],
         divorcios2013$Mayo[28],divorcios2013$Junio[28],divorcios2013$Julio[28],divorcios2013$Agosto[28],
         divorcios2013$Septiembre[28],divorcios2013$Octubre[28],divorcios2013$Noviembre[28],divorcios2013$Diciembre[28],
         divorcios2014$Enero[28],divorcios2014$Febrero[28],divorcios2014$Marzo[28],divorcios2014$Abril[28],
         divorcios2014$Mayo[28],divorcios2014$Junio[28],divorcios2014$Julio[28],divorcios2014$Agosto[28],
         divorcios2014$Septiembre[28],divorcios2014$Octubre[28],divorcios2014$Noviembre[28],divorcios2014$Diciembre[28])
X28 <- c(divorcios2010$Enero[29],divorcios2010$Febrero[29],divorcios2010$Marzo[29],divorcios2010$Abril[29],
         divorcios2010$Mayo[29],divorcios2010$Junio[29],divorcios2010$Julio[29],divorcios2010$Agosto[29],
         divorcios2010$Septiembre[29],divorcios2010$Octubre[29],divorcios2010$Noviembre[29],divorcios2010$Diciembre[29],
         divorcios2011$Enero[29],divorcios2011$Febrero[29],divorcios2011$Marzo[29],divorcios2011$Abril[29],
         divorcios2011$Mayo[29],divorcios2011$Junio[29],divorcios2011$Julio[29],divorcios2011$Agosto[29],
         divorcios2011$Septiembre[29],divorcios2011$Octubre[29],divorcios2011$Noviembre[29],divorcios2011$Diciembre[29],
         divorcios2012$Enero[29],divorcios2012$Febrero[29],divorcios2012$Marzo[29],divorcios2012$Abril[29],
         divorcios2012$Mayo[29],divorcios2012$Junio[29],divorcios2012$Julio[29],divorcios2012$Agosto[29],
         divorcios2012$Septiembre[29],divorcios2012$Octubre[29],divorcios2012$Noviembre[29],divorcios2012$Diciembre[29],
         divorcios2013$Enero[29],divorcios2013$Febrero[29],divorcios2013$Marzo[29],divorcios2013$Abril[29],
         divorcios2013$Mayo[29],divorcios2013$Junio[29],divorcios2013$Julio[29],divorcios2013$Agosto[29],
         divorcios2013$Septiembre[29],divorcios2013$Octubre[29],divorcios2013$Noviembre[29],divorcios2013$Diciembre[29],
         divorcios2014$Enero[29],divorcios2014$Febrero[29],divorcios2014$Marzo[29],divorcios2014$Abril[29],
         divorcios2014$Mayo[29],divorcios2014$Junio[29],divorcios2014$Julio[29],divorcios2014$Agosto[29],
         divorcios2014$Septiembre[29],divorcios2014$Octubre[29],divorcios2014$Noviembre[29],divorcios2014$Diciembre[29])
X29 <- c(divorcios2010$Enero[30],divorcios2010$Febrero[30],divorcios2010$Marzo[30],divorcios2010$Abril[30],
         divorcios2010$Mayo[30],divorcios2010$Junio[30],divorcios2010$Julio[30],divorcios2010$Agosto[30],
         divorcios2010$Septiembre[30],divorcios2010$Octubre[30],divorcios2010$Noviembre[30],divorcios2010$Diciembre[30],
         divorcios2011$Enero[30],divorcios2011$Febrero[30],divorcios2011$Marzo[30],divorcios2011$Abril[30],
         divorcios2011$Mayo[30],divorcios2011$Junio[30],divorcios2011$Julio[30],divorcios2011$Agosto[30],
         divorcios2011$Septiembre[30],divorcios2011$Octubre[30],divorcios2011$Noviembre[30],divorcios2011$Diciembre[30],
         divorcios2012$Enero[30],divorcios2012$Febrero[30],divorcios2012$Marzo[30],divorcios2012$Abril[30],
         divorcios2012$Mayo[30],divorcios2012$Junio[30],divorcios2012$Julio[30],divorcios2012$Agosto[30],
         divorcios2012$Septiembre[30],divorcios2012$Octubre[30],divorcios2012$Noviembre[30],divorcios2012$Diciembre[30],
         divorcios2013$Enero[30],divorcios2013$Febrero[30],divorcios2013$Marzo[30],divorcios2013$Abril[30],
         divorcios2013$Mayo[30],divorcios2013$Junio[30],divorcios2013$Julio[30],divorcios2013$Agosto[30],
         divorcios2013$Septiembre[30],divorcios2013$Octubre[30],divorcios2013$Noviembre[30],divorcios2013$Diciembre[30],
         divorcios2014$Enero[30],divorcios2014$Febrero[30],divorcios2014$Marzo[30],divorcios2014$Abril[30],
         divorcios2014$Mayo[30],divorcios2014$Junio[30],divorcios2014$Julio[30],divorcios2014$Agosto[30],
         divorcios2014$Septiembre[30],divorcios2014$Octubre[30],divorcios2014$Noviembre[30],divorcios2014$Diciembre[30])
X30 <- c(divorcios2010$Enero[31],divorcios2010$Febrero[31],divorcios2010$Marzo[31],divorcios2010$Abril[31],
         divorcios2010$Mayo[31],divorcios2010$Junio[31],divorcios2010$Julio[31],divorcios2010$Agosto[31],
         divorcios2010$Septiembre[31],divorcios2010$Octubre[31],divorcios2010$Noviembre[31],divorcios2010$Diciembre[31],
         divorcios2011$Enero[31],divorcios2011$Febrero[31],divorcios2011$Marzo[31],divorcios2011$Abril[31],
         divorcios2011$Mayo[31],divorcios2011$Junio[31],divorcios2011$Julio[31],divorcios2011$Agosto[31],
         divorcios2011$Septiembre[31],divorcios2011$Octubre[31],divorcios2011$Noviembre[31],divorcios2011$Diciembre[31],
         divorcios2012$Enero[31],divorcios2012$Febrero[31],divorcios2012$Marzo[31],divorcios2012$Abril[31],
         divorcios2012$Mayo[31],divorcios2012$Junio[31],divorcios2012$Julio[31],divorcios2012$Agosto[31],
         divorcios2012$Septiembre[31],divorcios2012$Octubre[31],divorcios2012$Noviembre[31],divorcios2012$Diciembre[31],
         divorcios2013$Enero[31],divorcios2013$Febrero[31],divorcios2013$Marzo[31],divorcios2013$Abril[31],
         divorcios2013$Mayo[31],divorcios2013$Junio[31],divorcios2013$Julio[31],divorcios2013$Agosto[31],
         divorcios2013$Septiembre[31],divorcios2013$Octubre[31],divorcios2013$Noviembre[31],divorcios2013$Diciembre[31],
         divorcios2014$Enero[31],divorcios2014$Febrero[31],divorcios2014$Marzo[31],divorcios2014$Abril[31],
         divorcios2014$Mayo[31],divorcios2014$Junio[31],divorcios2014$Julio[31],divorcios2014$Agosto[31],
         divorcios2014$Septiembre[31],divorcios2014$Octubre[31],divorcios2014$Noviembre[31],divorcios2014$Diciembre[31])
X31 <- c(divorcios2010$Enero[32],divorcios2010$Febrero[32],divorcios2010$Marzo[32],divorcios2010$Abril[32],
         divorcios2010$Mayo[32],divorcios2010$Junio[32],divorcios2010$Julio[32],divorcios2010$Agosto[32],
         divorcios2010$Septiembre[32],divorcios2010$Octubre[32],divorcios2010$Noviembre[32],divorcios2010$Diciembre[32],
         divorcios2011$Enero[32],divorcios2011$Febrero[32],divorcios2011$Marzo[32],divorcios2011$Abril[32],
         divorcios2011$Mayo[32],divorcios2011$Junio[32],divorcios2011$Julio[32],divorcios2011$Agosto[32],
         divorcios2011$Septiembre[32],divorcios2011$Octubre[32],divorcios2011$Noviembre[32],divorcios2011$Diciembre[32],
         divorcios2012$Enero[32],divorcios2012$Febrero[32],divorcios2012$Marzo[32],divorcios2012$Abril[32],
         divorcios2012$Mayo[32],divorcios2012$Junio[32],divorcios2012$Julio[32],divorcios2012$Agosto[32],
         divorcios2012$Septiembre[32],divorcios2012$Octubre[32],divorcios2012$Noviembre[32],divorcios2012$Diciembre[32],
         divorcios2013$Enero[32],divorcios2013$Febrero[32],divorcios2013$Marzo[32],divorcios2013$Abril[32],
         divorcios2013$Mayo[32],divorcios2013$Junio[32],divorcios2013$Julio[32],divorcios2013$Agosto[32],
         divorcios2013$Septiembre[32],divorcios2013$Octubre[32],divorcios2013$Noviembre[32],divorcios2013$Diciembre[32],
         divorcios2014$Enero[32],divorcios2014$Febrero[32],divorcios2014$Marzo[32],divorcios2014$Abril[32],
         divorcios2014$Mayo[32],divorcios2014$Junio[32],divorcios2014$Julio[32],divorcios2014$Agosto[32],
         divorcios2014$Septiembre[32],divorcios2014$Octubre[32],divorcios2014$Noviembre[32],divorcios2014$Diciembre[32])
# Data frame
divorciosMainDF <- data.frame("Mes / Ao" = meses,
                              "Total" = divorciosTotales,
                              "X01" = X01,"X02" = X02,"X03" = X03,"X04" = X04,"X05" = X05,
                              "X06" = X06,"X07" = X07,"X08" = X08,"X09" = X09,"X10" = X10,
                              "X11" = X11,"X12" = X12,"X13" = X13,"X14" = X14,"X15" = X15,
                              "X16" = X16,"X17" = X17,"X18" = X18,"X19" = X19,"X20" = X20,
                              "X21" = X21,"X22" = X22,"X23" = X23,"X24" = X24,"X25" = X25,
                              "X26" = X26,"X27" = X27,"X28" = X28,"X29" = X29,"X30" = X30,
                              "X31" = X31)
divorciosDF <- divorciosMainDF
```
### Numero de clusters data frame divorcios (Grafica de codo)
``` {r }
datos <- select(divorciosDF,Total,X01,X02,X03,X04,X05,X06,X07,X08,X09,X10,
                X11,X12,X13,X14,X15,X16,X17,X18,X19,X20,X21,X22,X23,X24,X25,X26,X27,X28,X29,X30,X31)
scaledData <- as.matrix(scale(datos))
k.max  <- 15
wss <- sapply(1:k.max, 
              function(k){kmeans(datos,k,iter.max = 100 )$tot.withinss})
plot(1:k.max,wss,
        type="b",
        xlab="No. clusters",
        ylab="No. Suma de cuadrados")
```
### Numero de Clusters (Grafica de Silueta)
``` {r }
km<-kmeans(scaledData, 3, iter.max = 100)
fviz_cluster(km, data = scaledData, frame.type = "convex")
```
### Aplicacion de clusters a Data Inicial y Separacion de grupos
``` {r }
set.seed(123)
divorciosDF$Categoria <- km$cluster
groupOne <- divorciosDF[divorciosDF$Categoria == "Baja",]
groupTwo <- divorciosDF[divorciosDF$Categoria == "Media",]
groupThree <- divorciosDF[divorciosDF$Categoria == "Alta",]
```
### Grafica de Silueta
``` {r }
dis = dist(scaledData)^2
sil = silhouette(km$cluster,dis)
dev.new(width=5,height=8,noRStudioGD = TRUE,unit="in")
plot(sil)
```
### Bayes Naive
``` {r }
divorciosDF$Categoria <- factor(divorciosDF$Categoria,levels=c("Baja","Media","Alta"),labels=c(1,2,3))
indxTrain <- createDataPartition(y = divorciosDF$Categoria,p=0.7,list=FALSE)
trainingSet <- divorciosDF[indxTrain,]
testingSet <- divorciosDF[-indxTrain,]
classifier <- naiveBayes(Categoria ~ X01,X02,X03,X04,X05,X06,X07,X08,X09,X10,
                X11,X12,X13,X14,X15,X16,X17,X18,X19,X20,X21,X22,X23,X24,X25,X26,X27,X28,X29,X30,X31,
                data=trainingSet)
predicter <- predict(classifier,newdata=testingSet)
cm <- table(testingSet$Categoria,predicter)
confusionMatrix(cm)
```